【裁判字號】    97,上易,962
【裁判日期】    980227
【裁判案由】    詐欺
【裁判全文】
臺灣高等法院高雄分院刑事判決        97年度上訴字第1840號
                                    97年度上易字第962 號
上  訴  人  臺灣高雄地方法院檢察署檢察官
上  訴  人
即  被  告  顧學豐（原名顧景川）
            邢議中（原名邢志強）
共      同
選任辯護人  李汶哲律師
            江雍正律師
            蘇勝嘉律師
上  訴  人
即  被  告  楊淳淯
上  一  人
選任辯護人  陳裕文律師
            侯勝昌律師
            陳正男律師
上  訴  人
即  被  告  劉雲詠
上  一  人
選任辯護人  陳正達律師
            許惠珠律師
            洪世崇律師
被      告  劉學龍
被      告  顏萍
被      告  江玉
被      告  郭明仁
被      告  吳宜達
被      告  黃宇盛
被      告  李威琦
上  一  人
選任辯護人  李明益律師
被      告  蔡宗霖（原名蔡啟明）
被      告  甲○○（原名陳皇運）
上列上訴人因被告常業詐欺等案件，不服臺灣高雄地方法院94年
度重訴字第67號、96年度易字第2624號中華民國97年7 月31日第
一審判決（起訴案號：臺灣高雄地方法院檢察署93年度偵字第82
99號、13216 號、94年度偵字第7556、8339號；追加起訴案號：
同署95年度偵緝字第3148號；移送併辦案號：同署94年度偵字第
18118 號、19976 號、23663 號、95年度偵字第12875 號），提
起上訴，及移送本院併辦（案號：同署97年度偵字第28664 號）
，本院判決如下：
     主  文
原判決關於顧學豐、邢議中、楊淳淯及劉雲詠部分，均撤銷。
顧學豐、邢議中共同犯常業詐欺取財罪，顧學豐，處有期徒刑陸
年；邢議中，處有期徒刑貳年捌月。扣案如附表三所示之物，均
沒收。
楊淳淯、劉雲詠共同犯常業詐欺取財罪，各處有期徒刑壹年捌月
，均緩刑肆年，並各向國庫各支付新臺幣伍拾萬元。扣案如附表
三所示之物，均沒收。
其他上訴部分，均駁回。
     事  實
一、顧學豐、邢議中、劉雲詠及楊淳淯共同基於意圖為自己不法
    所有之常業詐欺犯意聯絡，籌備申設資本額為新台幣（下同
    ）1,000 萬元之「新食田企業股份有限公司」（下稱新食田
    公司），由顧學豐、邢議中、楊淳淯及不知情之吳金錦等4
    人擔任股東，並在高雄市前金區○○○路63號5 樓設置新食
    田公司總管理處，藉經營餐飲業為名，自民國92年1 月間起
    開始推銷、販賣該公司所推出之「尊榮會員卡」，而以此方
    式吸收資金施行詐騙；復為求銷售「尊榮會員卡」之便利及
    取信投資人，由顧學豐負責籌設新食田公司所需資本額款項
    ，詎顧學豐明知新食田公司設立登記時，公司應收足股款，
    股東並應確實繳納，不得僅以申請文件表明已收足，以確保
    公司資本之充實，然為應付主管機關之審核，竟與「正中聯
    合會計師事務所」真實姓名年籍不詳之某成年人，共同基於
    違反公司法之犯意聯絡，協議由該會計師事務所某成年人代
    墊上開資本額款項，顧學豐則支付10多萬元之利息，嗣該會
    計師事務所某成年人即於92年3 月19日，將現金100 萬元及
    40萬元存入新食田公司籌備處所申設之華南商業銀行光華分
    行帳號000000000000號帳戶內，繼又以顧學豐、楊淳淯及邢
    議中之名義，分別匯款500 萬元、160 萬元及200 萬元至前
    揭帳戶內，以取得華南商業銀行所出具之92年3 月20日存款
    餘額證明書，作為已收足股款之證明，進而於同年月20日作
    成新食田公司股東繳納股款明細表、資產負債表及查核報告
    書，載明股款確已收足之查核結果後，旋於92年3 月21日，
    將上開帳戶內之1,000 萬元全部提轉他處，再持上開不實之
    存款餘額證明書及查核報告書等證明文件，向高雄市政府建
    設局申請新食田公司之設立登記，經該主管機關實質審核後
    ，於92年3 月25日核准新食田公司之設立登記。
二、新食田公司成立之後，顧學豐、邢議中、劉雲詠及楊淳淯即
    在高雄市前金區○○○路63號11樓設置新食田公司盤古分公
    司（其下再分設琦異分處及威冠分處二部門）、在高雄市○
    ○○路148 號5 樓設置金湧分公司（其下再分設龍燕分處及
    鳳凰分處二部門）、在台南市○○路○段307 號21樓設置台
    南冠雲分公司（其下再分設丞晏分處、冠英分處及冠群分處
    三部門），並由顧學豐擔任新食田公司董事長暨負責盤古分
    公司之業務、邢議中擔任新食田公司執行董事暨負責台南冠
    雲分公司之業務、劉雲詠擔任新食田公司總經理暨負責台南
    冠雲分公司之業務、楊淳淯擔任新食田公司董事兼副總經理
    暨負責金湧分公司之業務，繼而對外廣泛招募業務人員以後
    述方式，推銷、販賣「尊榮會員卡」接續吸收資金施行詐騙
    ；另為營造新食田公司經營餐飲業績效良好之假象，顧學豐
    等人並以銷售會員卡所詐得之部分款項，先後於92年6 月間
    在高雄市前金區○○○街2 號設立「異速館複合式主題餐廳
    」（下稱「異速館餐廳」，係販賣複合式簡餐）、於92年11
    月間在高雄市前金區○○○路44號2 樓設立「LADY VISION
    LOUNGE BAR」（係販賣調酒）、於93年1 月間在高雄市前金
    區○○○路251 號設立「PURPLE紫色咖啡廳」（下稱「紫色
    咖啡廳」，係販賣簡餐、咖啡、義大利麵及紅茶）、於93年
    7 月間在台南市○○路○段579 號設立「金色咖啡館」（係
    販賣麵包及紅茶）等餐飲店，藉以取信已投資者及誘使未投
    資者購買會員卡。
三、顧學豐等人銷售「尊榮會員卡」藉以詐取不特定購資者款項
    方式：渠等先以厚利應徵、雇用受渠等矇蔽包括劉學龍、吳
    宜達、李威琦、江玉、黃宇盛、甲○○、郭明仁及蔡啟明
    等人在內之業務人員（劉學龍等人判決無罪部分，如後所述
    ），待上開人員進入公司後，即要求定期接受訓練課程或召
    開會議，而課程或會議內容除傳授如何推銷會員卡之技巧外
    ，顧學豐等人明知渠等所經營之新食田公司於92年間之盈餘
    僅230 萬餘元，且該公司於92年底之現金及銀行帳戶存款共
    僅餘65萬餘元，倘分紅於投資人，投資人實際上所能分得之
    金額實屬有限，復該公司所經營較具規模之「異速館餐廳」
    自93年過年後即經營狀況非佳，且其他如「LADY VISION
    LOUNGE BAR」、「紫色咖啡廳」及「金色咖啡館」等亦屬營
    業額僅10至20萬元之小本經營餐廳之事實，竟告知上開劉學
    龍等業務人員該公司經營之餐飲業均獲利良好且前景看好，
    投資上開會員卡每半年即可由公司所經營餐廳之盈餘分紅1
    次，短期內即可回本等不實訊息；並以業務人員並無底薪，
    如有招攬客戶購買會員卡1 張，始可依其職位與其他業務人
    員共同抽取、分配販賣總金額中約25％至35％之不等比例報
    酬，且依招募客戶數量之績效，作為業務人員晉升實習襄理
    、襄理、組長、副理、經理、處長、協理之依據，又晉升為
    幹部後，即可依其階級分享、分配下屬業務人員之招攬報酬
    等厚利，藉以激勵業務人員對外銷售上開會員卡；復教導及
    提供公司電腦使業務人員上網聊天、或至街頭、火車站進行
    問卷調查或利用親友、客戶間再介紹等方式，收集個人資料
    ，尤以年青軍人為主要對象，利用渠等欲與異性進一步交往
    之幻想，先邀約至「異速館餐廳」用餐或參訪新食田公司，
    再以投資理財為由，以顧學豐等人所告知之前揭不實訊息對
    投資人進行遊說，抑或引介幹部認識並介入遊說，使投資人
    不疑有他陷於錯誤，而購買上開會員卡，倘投資人無資金，
    更以該公司每半年分派之紅利必將足夠支付貸款利息之不實
    訊息，遊說投資人向銀行貸款，並由專人負責搭配辦理銀行
    貸款業務。上開會員卡初以每張5 萬元之價格販售，後再由
    顧學豐等人以公司營運狀況良好，股東反應熱烈為由，逐次
    調高為每張6 萬5 千元、8 萬元、9 萬8 千元、至12萬8 千
    元等，致包括如附表一所示之吳政原等投資人（被害人、購
    買時間、購買地點、購買金額及販售之業務員等，均詳如附
    表一所載），信以為真誤認購買上開會員卡之獲利可期，且
    可短期回本因而購買。
四、上開投資人購買會員卡之款項，部分係由投資人將現金直接
    交付予業務員，再由業務員直接交付予顧學豐或交付予不知
    情之會計顏萍後再轉交予顧學豐，亦有部分款項係由投資
    人直接將款項匯至新食田公司所有之建華商業銀行北高雄分
    行帳號00000000000000號帳戶，嗣顏萍再依顧學豐之指示
    ，將新食田公司上開帳戶內之款項分別匯至顧學豐不知情之
    配偶吳語喬所有之建華商業銀行北高雄分行帳號0000000000
    0000、00000000000000、00000000000000號帳戶內，或顧學
    豐所有之大眾商業銀行高雄分行帳號000000000000、000000
    000000號帳戶內，或邢議中所有之建華商業銀行北高雄分行
    帳號00000000000000號帳戶內，或顏萍所有之建華商業銀
    行北高雄分行帳號00000000000000號帳戶內，抑或其他不詳
    之個人帳戶內。迄93年4 月20日新食田公司遭警搜索止，顧
    學豐等人販售上開會員卡，所詐取如附表一所示之購買金額
    ，除部分作為開設上開餐廳之經營成本費用外，另為掩飾渠
    等之詐騙技倆及防止會員因未獲定期分紅而察覺有異，遂自
    渠等所詐得之投資款，先於92年12月間，以每張會員卡投資
    6 個月為1 基數，按投資月數比例計算，1 基數提撥6 千元
    作為紅利發放，共發放紅利1,397 萬餘元予投資人，及於93
    年6 月間，以1 基數7 千元提撥發放紅利共1,757 萬餘元予
    投資人，其餘詐騙款項則由顧學豐、邢議中、劉雲詠及楊淳
    淯等人花用，並恃此維生而以之為常業。
五、顧學豐、邢議中、劉雲詠及楊淳淯等人，復承上開共同常業
    詐欺之犯意聯絡，於92年底在高雄市前金區○○○路63號5
    樓及高雄市前金區○○○路148 號5 樓，籌備申設資本額分
    別為1,000 萬元及100 萬元之「大地屋行動通路有限公司」
    （下稱大地屋公司）及「日暘通路有限公司」（下稱日暘公
    司，係大地屋公司之業務公司），並推由邢議中及楊淳淯分
    別擔任上開公司之董事即負責人，但由顧學豐負責籌設上開
    公司所需資本額款項，詎顧學豐仍承上共同違反公司法之概
    括犯意聯絡，以同上述假借資本之方式，與同具違反公司法
    犯意之「覺行會計師事務所」真實姓名年籍不詳之某成年人
    及「建和聯合會計師事務所」真實姓名年籍不詳之某成年人
    分別共同協議，由該2 名會計事務所某成年人各代墊上開公
    司之資本額款項，嗣該2 名會計事務所某成年人即分別於93
    年5 月21日，將現金1,000 萬元存入大地屋公司籌備處所申
    設之華南商業銀行光華分行帳號000000000000號帳戶內，及
    於93年7 月13日，將現金100 萬元存入日暘公司籌備處所申
    設之國泰世華商業銀行前金分行帳號000000000000號帳戶內
    ，以分別取得華南商業銀行所出具之93年5 月21日存款日期
    別交易資料查詢單及國泰世華商業銀行93年7 月16日存款餘
    額證明書，作為上開公司均已收足股款之證明，進而於93年
    5 月22日作成大地屋公司股東繳納股款明細表、資產負債表
    及查核報告書，及於93年7 月15日作成日暘公司股東繳納股
    款明細表、資產負債表及查核報告書，均載明上開公司股款
    確已收足之查核結果後，旋分別於93年5 月24日及93年7 月
    19、20日，將上開帳戶內之款項悉數轉出，再持上開不實之
    存款餘額證明書及查核報告書等證明文件，先後向高雄市政
    府建設局申請大地屋公司及日暘公司之設立登記，經該主管
    機關實質審核後，分別於93年5 月31日及93年7 月26日核准
    上開公司之設立登記。
六、大地屋公司及日暘公司成立之後，顧學豐、邢議中、劉雲詠
    及楊淳淯即共同以同前詐騙手法，推出每張12萬元之「大地
    屋行動通路公司（海洋元素）加盟會員卡」，且為取信投資
    人，先購買2 部大貨車改裝成行動咖啡車（之後逐增購至12
    部自小貨車，但均未改裝完畢且未正式上路經營），復同時
    於高雄漁人碼頭承租房屋並僱工裝修，對外聲稱籌備經營咖
    啡簡餐館，以營造上開公司確有經營之假象，繼同前揭模式
    ，由上開公司業務員以大地屋公司經營獲利良好，可以盈餘
    分紅等不實訊息對外招攬投資人購買上開加盟會員卡，致包
    括如附表二所示之林子凱等投資人（被害人、購買時間、購
    買地點、購買金額及販售之業務員等，均詳如附表二所載）
    ，信以為真誤認購買上開加盟會員卡之獲利可期，且可短期
    回本因而購買（上開投資人購買加盟會員卡款項之交付方式
    ，如同上開「尊榮會員卡」）。顧學豐等人販售上開加盟會
    員卡，所詐取如附表二所示之購買金額，除部分作為購買、
    改裝上開行動咖啡車及開設餐飲店之費用外，其餘詐騙款項
    則由顧學豐、邢議中、劉雲詠及楊淳淯等人花用，並恃此維
    生而以之為常業。
七、嗣因投資人梁明雄（附表一編號16）、侯金龍（附表一編號
    30）察覺上開公司經營之方式及販賣會員卡之手法有異，經
    向司法警察單位投訴，高雄市政府警察局苓雅分局遂於93年
    4 月22日，持臺灣高雄地方法院核發之搜索票前往新食田公
    司執行搜索查獲，繼經臺灣高雄地方法院檢察署檢察官指揮
    內政部警政署刑事警察局南部打擊犯罪中心，於94年3 月30
    日，再次持臺灣高雄地方法院核發之搜索票前往大地屋公司
    、日暘公司及顧學豐位在高雄縣鳥松鄉○○路文心巷6 號之
    住處執行搜索查獲，並扣得如附表三、四所示之物，始循線
    查獲上情。
八、案經內政部警政署刑事警察局及高雄市政府警察局苓雅分局
    移請臺灣高雄地方法院檢察署檢察官偵查起訴、追加起訴暨
    移送臺灣高雄地方法院及本院併案審理。
     理  由
壹、證據能力：
(一)、證人顧學豐、邢議中於警詢之陳述，附表一、二所示被害人
    各於警詢或檢察事務官調查之陳述，證人李學能、林揚杰、
    林光鴻於警詢之陳述，其性質雖均屬傳聞證據，惟檢察官、
    被告、辯護人已於本院審理調查上開筆錄予以提示並告以要
    旨時，由檢察官、被告、辯護人表示意見，當事人或辯護人
    已知上述筆錄乃傳聞證據，而就此證據能力均表示無意見，
    即同意作為證據，且本院審酌上開筆錄作成時，較無人情施
    壓或干擾，亦無不當取供之情形，認為以之作為本案之證據
    亦屬適當，依刑事訴訟法第159 條之5 第1 項規定，自得為
    證據。
(二)、證人李翊鈴、張亞梵及附表一、二所示被害人各於偵查中經
    具結之陳述，並未曾提及檢察官在偵查時有不法取供之情形
    ，且亦無證據足以證明證人上開陳述有顯不可信之情況，其
    中證人李翊鈴、張亞梵於原審復已到庭接受詰問，被告及其
    辯護人於本院復未再聲請詰問其他證人，足可認定業已保障
    被告詰問權，依刑事訴訟法第159 條之1 第2 項規定，均得
    為證據。
(三)、被告顧學豐、邢議中、楊淳淯、劉雲詠等4 人，或其他被告
    劉雲龍等9 人各於偵查、原審以被告身分之供述，因其等身
    分既非證人，即與「依法應具結」之要件不合，縱未命其具
    結，純屬當時調查證據職權之適法行使，當無違法可言。而
    部分被告各於原審、本院接受詰問，其他被告則未經聲請詰
    問，則上開被告等人各於偵查、原審中所為以被告身分之供
    述，對其他被告而言，均認有證據能力（最高法院96年度台
    上字第3527號判決要旨足參）。
(四)、卷附新食田公司、大地屋公司及日暘公司之公司基本資料，
    華南商業銀行92年3 月20日存款餘額證明書、新食田公司92
    年3 月19日資產負債表、新食田公司股東繳納股款明細表、
    查核報告書及新食田公司設立登記表，華南商業銀行光華分
    行94年9 月15日（94）華光存字第267 號函附新食田公司籌
    備處帳戶存款往來明細表，華南商業銀行93年5 月21日存款
    日期別交易資料查詢單、大地屋公司93年5 月21日資產負債
    表、大地屋公司股東繳納股款明細表、查核報告書及大地屋
    公司設立登記表，華南商業銀行光華分行94年9 月15日（94
    ）華光存字第269 號函檢附大地屋公司籌備處帳戶存款往來
    明細表，國泰世華商業銀行93年7 月16日存款餘額證明書、
    日暘公司93年7 月13日資產負債表、日暘公司股東繳納股款
    明細表、查核報告書及日暘公司設立登記表，國泰世華商業
    銀行94年8 月19日094 國世前金字第147 號函附日暘帳戶存
    款明細表，尊榮會員俱樂部會員名冊，新食田公司架構、內
    勤人員組織圖表、琦異分處人員組織圖表、威冠分處人員組
    織圖表、龍燕分處人員組織圖表、鳳凰分處人員組織圖表、
    洪威分處人員組織圖表、台南冠雲分公司人員組織圖表、冠
    英分處人員組織圖表、冠群分處人員組織圖表、丞宴分處人
    員組織圖表，附表一所示尊榮會員卡申購契約書、附表二所
    示大地屋行動通路加盟會員卡申購契約書，附表一二所示匯
    款、存摺或貸款資料，尊榮會員卡空白申購契約書、大地屋
    行動通路加盟會員卡空白申購契約書，訓練資料、員工筆記
    本、教育資料、開發客戶資料、面談原稿、人事資料、客戶
    訪問資料，人員晉升資格表、員工個人獎金表、拒絕處理題
    庫、網路交友必要攻勢指南、拒絕處理資料、拒絕問題處理
    、陌生開發技巧，92、93年度會員分紅名單，第一商業銀行
    匯款通知單、中國信託商業銀行存入憑證，新食田公司92年
    度營利事業所得稅結算申報書及資產負債表，高雄市政府警
    察局、內政部警政署刑事警察局搜索扣押筆錄暨扣押物品目
    錄表，異速館餐廳室內裝修工程委託規劃設計與施工委任契
    約、季河資訊有限公司銷售合約，新食田公司設於建華商業
    銀行北高雄分行帳戶之存摺存款歷史往來明細查詢一覽表，
    新食田公司及各餐廳籌備開幕資料、營業資料等，固均屬書
    面之傳聞證據，然檢察官、被告、辯護人已於本院審理調查
    上開書證予以提示並告以要旨時，由檢察官、被告、辯護人
    表示意見，當事人或辯護人已知上述筆錄乃傳聞證據，而就
    此證據能力均表示無意見，即同意作為證據，且本院認為以
    之作為本件論証之證據，均與待證事實具有關聯性，且無證
    據證明此等書證有何遭變造或偽造情事，作為本案之證據亦
    屬適當，依刑事訴訟法第159 條之5 第1 項規定，自得為證
    據。
貳、有罪部分：
一、訊據上訴人即被告顧學豐、邢議中、劉雲詠及楊淳淯固均坦
    承顧學豐係擔任新食田公司董事長暨負責盤古分公司之業務
    、邢議中係擔任新食田公司執行董事暨負責台南冠雲分公司
    之業務、劉雲詠係擔任新食田公司總經理暨負責台南冠雲分
    公司之業務、楊淳淯係擔任新食田公司副總經理暨負責金湧
    分公司之業務，另邢議中尚擔任大地屋公司董事即負責人、
    楊淳淯尚擔任日暘公司董事即負責人，而上開公司均有招募
    業務員並施以訓練以對外招攬、販售新食田公司所推出之「
    尊榮會員卡」及大地屋公司所推出之「大地屋行動通路公司
    （海洋元素）加盟會員卡」，且有如附表一、二所示投資人
    購買前揭會員卡等事實，惟均否認上開共同常業詐欺犯行，
    另被告顧學豐亦否認上開違反公司法犯行；被告顧學豐等4
    人辯詞如下：
(一)、顧學豐辯稱：伊並未請會計師事務所人員代墊出資股款，伊
    當時確有財力籌設新食田公司；新食田公司是僱用業務員以
    擴展業務，伊則是負責提高餐廳之營業額，伊對業務員如何
    以不實之方式擴展業務並不清楚；新食田公司一直都是正常
    營運，係因警方搜索且媒體報導後，餐廳營業額才一落千丈
    ，但非惡性倒閉；新食田公司都有履行尊榮會員卡契約書中
    所保障投資者權益，餐廳之盈餘確有分紅予投資人，且所有
    之會員卡收入伊都用於公司之投資，包括餐廳之興建、員工
    獎金及管銷費用等；大地屋公司係經營行動咖啡車之公司，
    日暘公司則是業務公司，上開兩家公司於92年底就已經開始
    籌備，94年過年時就已經開始營運，且12部行動咖啡車均在
    陸續改裝中，後來係因伊遭羈押所以才未上路云云。
(二)、邢議中辯稱：新食田公司係因媒體報導後營運才受影響，但
    對會員卡持有人之權利均有履行；伊的工作範圍是協調工作
    事務及負責擴展店面，並不包括資金之部分，伊也未曾販賣
    會員卡；大地屋公司關於行動咖啡車部分確有營運，但因才
    營運半年即為警查獲，故尚未履行投資人之權利云云。
(三)、劉雲詠辯稱：伊僅是新食田公司名義上之總經理，伊僅是指
    導公司新進員工如何做好職涯規劃及業務員之工作，伊並未
    指導業務員應如何販賣會員卡，亦未要求業務員去找無社會
    經驗之年輕人或現役軍人；伊僅是以顧學豐所給予之書面資
    料向業務員介紹公司營運狀況，至於顧學豐給伊的書面資料
    是否正確，伊也不知道，但伊不會自己誇大公司的營運狀況
    ；伊雖然知道大地屋公司及日暘公司有販賣會員卡，但伊並
    未參與上開公司之營運云云。
(四)、楊淳淯辯稱：伊在新食田公司擔任副總經理，係負責餐廳之
    經營規劃、促銷活動及未來發展之規劃，如果公司業務員與
    伊聯絡有客戶希望瞭解公司營運狀況，伊就會與客戶見面並
    介紹公司之經營現況與未來展望，伊確實有向客戶表示公司
    半年就可分紅，但沒有向客戶表示很快就可以回收，伊都是
    依照顧學豐所給予之資料作介紹；伊幫公司業務員上課內容
    係關於介紹公司現況及未來展望，伊不會指導業務員應如何
    販賣會員卡；公司之營運狀況都是顧學豐拿書面資料給伊看
    ，伊向客戶或業務員介紹時就是依據該書面資料介紹，而伊
    以自身在餐廳所看到之狀況，因為消費之客人很多，所以並
    不覺得上開書面資料之內容有問題；新食田公司資金之調度
    、分紅都是由顧學豐決定，伊僅是名義上之股東，伊並沒有
    參與決定權，伊僅會提議餐廳之營運方向，所以關於販賣會
    員卡有無帳目伊並不清楚，另販賣會員卡所得資金係如何運
    作，伊也不清楚；顧學豐決定成立日暘公司後，就拿伊的身
    分證，表示要以伊當負責人，伊當時沒有想太多就將身分證
    交給顧學豐，後來顧學豐等人販賣會員卡之事伊都不知情云
    云。
二、經查：
(一)、關於違反公司法部分：
 1、被告顧學豐先後於上開時、地，籌設資本額為1,000 萬元之
    新食田公司（顧學豐、邢議中、楊淳淯及吳金錦為股東，顧
    學豐為董事長，邢議中、楊淳淯擔任董事），及資本額分別
    為1,000 萬元及100 萬元之大地屋公司及日暘公司（邢議中
    及楊淳淯分別擔任上開公司之董事即負責人）等情，業據被
    告顧學豐坦承不諱，並有上開公司之公司基本資料附卷可參
    （警三卷第741-748 頁）。
 2、上開公司之設立過程：
  (1)關於新食田公司部分：於92年3 月19日，確有現金100 萬元
    及40萬元存入該公司籌備處所申設之華南商業銀行光華分行
    帳號000000000000號帳戶內，繼又有以顧學豐、楊淳淯及邢
    議中之名義，分別匯款500 萬元、160 萬元及200 萬元至前
    揭帳戶內，嗣委由「正中聯合會計師事務所」人員於92年3
    月20日作成新食田公司股東繳納股款明細表、資產負債表及
    查核報告書，載明股款確已收足之查核結果，繼持上開存款
    餘額證明書及查核報告書等證明文件，向高雄市政府建設局
    申請新食田公司之設立登記，經該主管機關審核後，於92年
    3 月25日核准設立登記，然上開帳戶內之1,000 萬元早已於
    92年3 月21日全部轉出一節，有華南商業銀行92年3 月20日
    存款餘額證明書、新食田公司92年3 月19日資產負債表、新
    食田公司股東繳納股款明細表、查核報告書及新食田公司設
    立登記表附卷可稽（均附於新食田公司登記案卷內），亦有
    華南商業銀行光華分行94年9 月15日（94）華光存字第267
    號函檢附新食田公司籌備處前揭帳戶存款往來明細表附卷可
    據（原審二卷第9 、10頁）。雖觀諸上開帳戶存款往來明細
    表所示係記載由「邱議申」匯款200 萬元至新食田公司前揭
    華南商業銀行光華分行帳戶內；然新食田公司成立時，股東
    係顧學豐、楊淳淯、邢議中及吳金錦4 人，業如前述，並無
    姓名為「邱議申」之人，且觀諸新食田公司登記案卷內所附
    之新食田公司前揭帳戶存摺影本，已將匯入上開款項之「邱
    議申」修改「邢議中」，足見此部分或係因當時匯款之人將
    「邢議中」誤繕為「邱議申」，故上開帳戶存款往來明細表
    始記載係由「邱議申」而非「邢議中」匯款200 萬元至新食
    田公司前揭帳戶內，併予敘明。
  (2)關於大地屋公司部分：於93年5 月21日，確有現金1,000 萬
    元存入該公司籌備處所申設之華南商業銀行光華分行帳號00
    0000000000號帳戶內，嗣委由「覺行會計師事務所」人員於
    93年5 月22日作成大地屋公司股東繳納股款明細表、資產負
    債表及查核報告書，載明股款確已收足之查核結果，繼持上
    開存款餘額證明書及查核報告書等證明文件，向高雄市政府
    建設局申請大地屋公司之設立登記，經該主管機關審核後，
    於93年5 月31日核准設立登記，然上開帳戶內之1,000 萬元
    早已於93年5 月24日悉數轉出一節，有華南商業銀行93年5
    月21日存款日期別交易資料查詢單、大地屋公司93年5 月21
    日資產負債表、大地屋公司股東繳納股款明細表、查核報告
    書及大地屋公司設立登記表附卷可參（均附於大地屋公司登
    記案卷內），亦有華南商業銀行光華分行94年9 月15日（94
    ）華光存字第269 號函檢附大地屋公司籌備處前揭帳戶存款
    往來明細表附卷可考（原審二卷第11、12頁）。
  (3)關於日暘公司部分：於93年7 月13日，確有現金100 萬元存
    入該公司籌備處所申設之國泰世華商業銀行前金分行帳號00
    0000000000號帳戶內，嗣委由「建和聯合會計師事務所」人
    員於93年7 月15日作成日暘公司股東繳納股款明細表、資產
    負債表及查核報告書，載明股款確已收足之查核結果，繼持
    上開存款餘額證明書及查核報告書等證明文件，向高雄市政
    府建設局申請日暘公司之設立登記，經該主管機關審核後，
    於93年7 月26日核准設立登記，然上開帳戶內之100 萬元早
    已於93年7 月19、20日悉數轉出一節，有國泰世華商業銀行
    93年7 月16日存款餘額證明書、日暘公司93年7 月13日資產
    負債表、日暘公司股東繳納股款明細表、查核報告書及日暘
    公司設立登記表等附於日暘公司登記案卷內，亦有國泰世華
    商業銀行94年8 月19日094 國世前金字第147 號函檢附日暘
    前揭帳戶存款明細表可查（偵九卷第772 、773 頁）。
 3、上開各公司帳戶內之資本額款項，均係被告顧學豐委請真實
    姓名年籍不詳之上開會計師事務所成年人員所代墊，用以應
    付主管機關於審核上開公司設立登記申請時驗資之用，被告
    顧學豐再支付不等代價之利息予該會計師事務所成年人員乙
    情，業據被告顧學豐於偵查中先後供承：「新食田公司之設
    立驗資證明都是請會計師幫我處理代墊的，我無實際拿出資
    金，我有付3 、4 天約10多萬元之利息，至於資金被提走之
    時間伊並不清楚」（偵三卷第107 、108 頁）；「日暘公司
    、大地屋公司、新食田公司當時申請設立時之驗資資本額，
    都是委託會計師辦理；伊可以確認新食田公司申請設立登記
    時，係委請會計師代墊欲供驗資之資本額」（偵九卷第560
    頁）等語，被告邢議中於警詢、偵查亦供稱：「新食田公司
    資金都是顧學豐出的，我沒有出錢，只是掛名執行董事；我
    是大地屋公司掛名負責人，沒有出資，實際負責人是顧學豐
    ，公司登記都是他負責處理」（警三卷第124 、127 頁）、
    「新食田公司及大地屋公司設立都是顧學豐在處理；設立這
    些公司都沒有拿資金出來」（偵一卷第41-42 頁），另被告
    楊淳淯於原審供證：「公司資金的調度都是由顧學豐決定，
    我只是名義上的股東」（原審二卷第271 頁）、「新食田公
    司成立時，伊沒有出資；顧學豐沒有提及成立新食田公司需
    要資金」（原審四卷第27頁）、「日暘公司是受命於顧學豐
    成立」（原審六卷第250 頁）等情明確，益徵係由被告顧學
    豐負責籌設上開各公司所需資本額款項無訛，復參以上開各
    公司帳戶內之資本額款項，均係於公司申請設立登記時甫存
    入公司銀行帳戶內，而於取得銀行出具之餘額證明書及由會
    計師事務所人員作成股東繳納股款明細表、資產負債表及查
    核報告書等載明上開公司股款確已收足之相關證明文件後，
    於短短數日內，甚且主管機關尚未核准設立登記前，旋即遭
    人轉出或提領，足證上開各公司帳戶內之資本額款項均係被
    告顧學豐委請他人代墊，被告顧學豐並未實際出資。
 4、雖被告顧學豐於原審及本院均翻異前詞，改稱：伊並未請會
    計師事務所代墊股款，伊當時確有財力籌設上開各公司，是
    要因應公司裝潢及設備之使用，才將錢自銀行領走云云，然
    證人即被告顧學豐之配偶吳語喬於原審具結證稱：「顧學豐
    在成立新食田公司前，有很長的時間係在賣靈骨塔，收入有
    時每月7 、8 萬元，有時掛零，伊則是在補習班擔任會計，
    月薪約3 萬元，當時伊等有負債，包括房貸300 至400 萬元
    、車貸200 多萬元、卡債100 多萬元，伊並不清楚顧學豐成
    立新食田公司時有無出資，伊只知道顧學豐有到處跟親朋好
    友借錢，伊家裡的人也有借100 多萬元予顧學豐，後來債務
    是在93年間還清」等語（原審四卷第43頁），顯見被告顧學
    豐成立新食田公司時確實財力非佳，而其他股東邢議中、楊
    淳淯並未實際出資（已如前述），則被告顧學豐是否確有足
    夠資力支付上開公司之資本額款項，實非無疑。況且，被告
    顧學豐就其所述有財力籌設新食田公司一節，並未提出任何
    證據以供原審法院調查，自難採信，被告顧學豐違反公司法
    犯行，事證明確，堪以認定。
 5、至於被告邢議中、楊淳淯雖均係新食田公司股東、董事，另
    邢議中為大地屋公司股東兼董事，楊淳淯係日暘公司股東兼
    董事等情，有上開公司登記資料可參，且被告邢議中、楊淳
    淯對於上開公司登記案卷中關於股東同意書、董事會出席簽
    到簿、董事願任同意書等文件上關於渠等簽名之真正均未加
    以爭執，而被告邢議中、楊淳淯及劉雲詠均有參與上開公司
    之成立以至營運過程之事實，固據被告邢議中、楊淯淳、劉
    雲詠於原審供述在卷，然其三人均否認對於上開各公司籌設
    資金之來源有所知情，而被告顧學豐於原審以證人身分亦證
    述劉雲詠對於新食田公司資金之籌措不知情，亦不知公司資
    金流向等語（原審四卷第133-134 頁）。另被告邢議中、楊
    淳淯雖坦認其二人並未出資且就上開公司之成立以至其後營
    運過程均供之綦詳，但此等情節顯難佐為認定被告邢議中、
    楊淳淯均知情關於顧學豐籌設上開各公司之資金來源及日後
    將資金提領轉出之去向等情。從而，尚難僅以其三人有參與
    上開各公司之成立過程，或於上開公司成立後擔任公司重要
    職務，遽認被告邢議中、楊淳淯、劉雲詠就被告顧學豐上開
    違反公司法犯行有犯意聯絡及行為分擔，附此敘明。
(二)、關於常業詐欺部分：
 1、新食田公司成立後各設如上開事實欄所示各分公司、分處，
    被告顧學豐等4 人分別擔任如上開事實欄所示職務，並對外
    招募、應徵包括被告劉學龍、吳宜達、李威琦、江玉、黃
    宇盛、甲○○、郭明仁、蔡啟明及如附表一、二所示販售會
    員卡之業務員施以訓練，之後銷售如上開事實欄所示「尊榮
    會員卡」及「大地屋行動通路公司（海洋元素）加盟會員卡
    」，並由如附表一所示之被害人吳政原等購買「尊榮會員卡
    」，及如附表二所示之被害人林子凱等購買「大地屋行動通
    路公司（海洋元素）加盟會員卡」等事實，業據被告顧學豐
    等4 人供承不諱，亦據證人即上開公司業務員周錫葦、吳盈
    慧、乙○○、林瑋、郭耀庭、吳芠芠及李錡峰於原審結證無
    訛（原審四卷第81至87頁、原審五卷第29至39、201 至206
    、215 至221 頁、原審六卷第55至66頁、追加起訴原審一卷
    第94至99頁），復據如附表一、二所示等被害人證述明確（
    相關筆錄卷號、頁數，如附表一、二「相關證據」欄所載）
    ，並有卷附尊榮會員俱樂部會員名冊足佐（偵五卷第29-32
    頁），復有新食田公司架構、內勤人員組織圖表、琦異分處
    人員組織圖表、威冠分處人員組織圖表、龍燕分處人員組織
    圖表、鳳凰分處人員組織圖表、洪威分處人員組織圖表、台
    南冠雲分公司人員組織圖表、冠英分處人員組織圖表、冠群
    分處人員組織圖表、丞宴分處人員組織圖表附卷可稽（警一
    卷第280 至289 頁），亦有如附表一、二所示被害人所提出
    之尊榮會員卡申購契約書、大地屋行動通路加盟會員卡申購
    契約書及匯款、存摺或貸款資料附卷可據（如附表一、二「
    相關證據」欄所載），復有扣案之尊榮會員卡空白申購契約
    書、大地屋行動通路加盟會員卡空白申購契約書、訓練資料
    、員工筆記本、教育資料、開發客戶資料、面談原稿、人事
    資料、客戶訪問資料可佐。
 2、上開各公司業務員如何在公司接受訓練課程或召開會議，而
    被告顧學豐等人如何傳授如事實欄所示銷售會員卡技巧，及
    銷售後可獲取報酬及晉升職位等情，業據證人李翊鈴、張亞
    梵（新食田公司職員）於偵查中具結證述（偵九卷第672 、
    691-692 頁）在卷，並據後述業務員於原審證述明確：李錡
    峰（原審六卷第60至66頁）、吳芠芠（原審六卷第55至60頁
    ）、林瑋（原審五卷第201 至206 頁、追加起訴卷第94至99
    頁）、郭耀庭（參見原審五卷第215 至221 頁）、乙○○（
    原審五卷第33至38頁）、周錫葦（原審四卷第221 至224 頁
    ）、張亞梵（原審四卷第314 、315 頁）、吳盈慧（原審五
    卷第29、30頁），並有扣案之訓練資料、開會資料各1 批、
    人員晉升資格表、員工筆記本、員工個人獎金表、拒絕處理
    題庫、網路交友必要攻勢指南、拒絕處理資料、拒絕問題處
    理、陌生開發技巧各1 份等證據可佐（拒絕處理題庫、網路
    交友必要攻勢指南、拒絕處理資料、拒絕問題處理及陌生開
    發技巧均附於原審四卷卷末證物袋內），且就前揭業務員之
    薪資均以販賣會員卡之業績換算、業務人員販售會員卡獎金
    之提撥比例及分配標準、業務人員晉升職位之標準、公司確
    有建議客戶以貸款方式購買會員卡、公司確有上課教授業務
    人員以上網聊天等方式招募會員卡之技巧並告知公司之經營
    現況、遠景及每半年均會以餐廳盈餘分紅之資訊等節，亦為
    被告顧學豐於警詢及偵查（警三卷第5 頁、偵三卷第109 、
    111 頁、偵九卷第716 頁）、被告邢議中於警詢及偵查（警
    一卷第86、87頁、警三卷第126 頁、偵九卷第721 頁）、被
    告楊淳淯於偵查及原審（偵九卷第689-690 頁、原審二卷第
    270 頁）、被告劉雲詠於偵查及原審（偵九卷第685 頁、原
    審二卷第271 頁）供述在卷，亦據被告顧學豐於原審以證人
    身分證稱：伊在公司開會中會分析公司獲利情形讓員工知悉
    ，因為公司與會員約定每半年分紅1 次，所以伊會公布餐廳
    之營業額，待扣除管銷費用後，就是公司的獲利，伊在開會
    時也會盯每個主管販賣會員卡之業績，並公布各業務人員之
    銷售會員卡業績，如果落後就加以鞭策改善，如果良好就加
    以表揚等語明確（原審五卷第209 頁），足見上情亦堪認定
    屬實。
 3、繼上開公司之業務員於向投資人招攬、販售會員卡時，即以
    前揭公司於訓練或開會時所告知經營之餐飲業均獲利良好且
    前景看好，投資該公司每半年即可由餐廳盈餘分紅1 次，短
    期內即可回本，且投資人如無資金，該公司並有專人負責搭
    配辦理銀行貸款業務，而該公司每半年分派之紅利必將足夠
    支付貸款利息等訊息遊說投資人，以吸引投資人購買公司之
    會員卡等情，業據證人即被害人等於原審證述明確如下：謝
    曜安（原審四卷第140 至146 頁）、鄭凱木（原審四卷第14
    6 至150 頁）、黃曉華（原審四卷第150 至155 頁）、丁永
    昇（原審卷四卷第155 至159 頁）、王俊文（原審四卷第15
    9 至161 頁）、葉育昌（原審四卷第211 至214 頁）、徐銘
    男（原審四卷第214 至217 頁）、廖偉評（原審四卷第218
    至221 頁）、葉時歡（原審四卷第257 至260 頁）、侯金龍
    （原審四卷第260 至262 頁）、蕭明嘉（原審四卷第264 至
    266 頁)、 陳勁文（原審四卷第266 、267 頁）、蔣杰璋（
    原審四卷第268 至271 頁）、吳松林（原審四卷第321 至32
    6 頁）、林依帆（原審四卷第331 至333 頁）、傅玉鐘（原
    審院四卷第334 至337 頁）、吳峰昇（原審五卷第64至68頁
    ）、戴義璋（原審五卷第68至70頁）、蔣玉華（原審五卷第
    199 至201 頁）、陳文忠（追加起訴原審一卷第91至94頁）
    、鄭雅仁（原審六卷第28至33頁）、王忠益（原審六卷第34
    至38頁）、王中志之妹妹王湘婷（原審六卷第38至40頁）、
    林永玉（原審六卷第41至44頁）、江富裕（原審六卷第45至
    47頁）、翁慶川（原審卷第48至50頁），核與上開公司業務
    員各於原審證述等情大致相符。
 4、新食田公司於92年12月間，以每張會員卡投資6 個月為1 基
    數，按投資月數比例計算，以1 基數提撥6 千元作為紅利發
    放，共發放紅利1,397 萬餘元予投資人，繼於93年6 月間，
    以1 基數提撥7 千元做為紅利發放，共發放紅利共1,757 萬
    餘元予投資人等情，雖據被告顧學豐等人供承，且有扣案之
    92年度會員分紅名單、93年度會員分紅名單、第一商業銀行
    匯款通知單、中國信託商業銀行存入憑證可佐。惟：
  (1)新食田公司自92年6 月成立至92年底為止，盈餘僅230 萬餘
    元，且該公司於92年底之現金及銀行帳戶存款亦共僅餘65萬
    餘元，有扣案之新食田公司92年度營利事業所得稅結算申報
    書及資產負債表可證（附於原審四卷末之證物袋內），顯見
    新食田公司於92年底之盈餘，根本無法支付該年度所發放予
    會員之分紅款項1,397 萬餘元，就此被告顧學豐於警詢及偵
    查中亦供承：新食田公司第1 次分紅係以銷售會員卡收入之
    15％發放紅利（警三卷第8 頁）、伊每銷售1 張會員卡就保
    留15％之利潤發放紅利（偵三卷第110 頁）、伊是將銷售會
    員卡之總收入扣除獎金及公司開銷後剩餘的一半分給會員（
    偵九卷第712 頁）等語明確。
  (2)新食田公司旗下餐廳中經營較具規模之「異速館餐廳」，自
    93年過年後起即經營狀況非佳，另該公司於92年底、93年間
    所先後成立之「LADY VISION LOUNGE BAR」、「紫色咖啡廳
    」及「金色咖啡館」等亦屬營業額僅10至20萬元之小本經營
    餐廳，故該公司於93年6 月間根本無盈餘可供發放紅利予會
    員，是該公司是次紅利發放亦係從會員卡之收入中提撥而非
    自餐廳盈餘提撥等情，亦據被告顧學豐於警詢及偵查中供承
    無訛（警三卷第99頁、偵三卷第110 頁、偵九卷第712 、71
    8 、719 頁），足見被告顧學豐所辯「分發紅利來源係餐廳
    營業所得，會員卡收入未用於分紅」云云，顯然不實。
  (3)大地屋公司自93年5 月31日成立以迄本件為警查獲時止，該
    公司所購買之行動咖啡餐車，尚非全部改裝完畢且亦未正式
    上路經營，另於高雄漁人碼頭所籌設之餐廳，仍在裝修中，
    亦尚未開始經營等情，亦據被告顧學豐於原審供承（原審二
    卷第176 頁），則證人乙○○、蔡宗霖於本院所證關於被告
    邢議中有跟著「大地屋公司」餐車出去，有實際在經營；邢
    議中有在找販賣的地點及餐飲的販賣（見本院上訴卷二第76
    、79頁）等情，仍屬大地屋公司正式上路經營前之準備工作
    ，無從以此部分證人所陳，作為被告邢議中有利之認定。
  (4)被告顧學豐等4 人既屬公司經營層級之核心幹部，渠等於明
    知無止境吸收會員購買會員卡之情況下，新食田公司旗下餐
    廳之盈餘根本無法足夠支付渠等所應允會員之半年分紅款項
    ，且渠等所發放予會員之紅利，實際上純係由會員所繳納之
    會員卡款項中所提撥等事實，卻仍將購買該公司會員卡每半
    年即可由餐廳盈餘分紅1 次，短期內即可回本，且該公司每
    半年分派之紅利必將足夠支付貸款利息等不實訊息透過不知
    情之公司業務人員轉達予投資人知悉，另亦明知大地屋公司
    所經營之行動咖啡餐車及餐廳均尚未正式營運之事實，竟亦
    透過業務員對外宣稱大地屋公司獲利良好，可定期由盈餘分
    紅之不實訊息，致包括如附表一、二所示在內之被害人不疑
    有他陷於錯誤，遂購買新食田公司或大地屋公司之會員卡，
    足見渠等主觀上確具常業詐欺之不法所有意圖甚明。
 5、被告顧學豐雖辯稱：伊所販售之會員卡收入，有50％係投入
    興建、經營餐廳，有25％至35％係做為業務人員之獎金，另
    15％則係存放在公司云云。惟：
  (1)本案2 次為警查獲時，均未經警扣得記載上開販售會員卡所
    得款項之收支明細帳冊，有高雄市政府警察局、內政部警政
    署刑事警察局搜索扣押筆錄暨扣押物品目錄表附卷可稽（警
    一卷第269 至273 頁、警三卷第643 至649 、653 至656 、
    658 至668 、669 至672 、678 至691 頁），而被告顧學豐
    迄今均未曾提供上開帳冊以供調查，且其於偵查中自承：伊
    並未製作詳細之資金流向明細，因為要避免公司被稅捐單位
    查稅等語（偵九卷第559 頁），足見被告顧學豐就販售會員
    卡所得款項之收支明細是否確有逐一登載帳冊，已非無疑，
    即難遽予採信其前揭所稱販售之會員卡收入，有50％係投入
    興建、經營餐廳云云為真。
  (2)縱依被告顧學豐於原審所供：興建「異速館餐廳」裝修費用
    約440 萬元，電腦設備數百萬元，加起來超過2,000 萬元，
    大約共花5,000 萬元上下，另興建「LADY VISION LOUNGE
    BAR 」約花1,000 多萬元，「紫色咖啡廳」約花500 萬元，
    「金色咖啡館」約花400 萬元（原審六卷第238 、239 頁）
    ，及於警詢所供：行動咖啡車中，6.7 噸有2 部，每部68萬
    元，內裝55萬元，發動機42萬元，另1200C.C.有12部，每部
    31萬元，外裝6 萬餘元云云（警三卷第98頁背面），則被告
    顧學豐等人就經營新食田公司旗下餐廳及大地屋公司行動咖
    啡餐車所支出之費用並未超過8,000 萬元，是被告顧學豐等
    人販售會員卡所得款項之50％（即約1 億3 千萬元）扣除上
    開支出費用後，應仍有5,000 萬餘元，然被告顧學豐仍就此
    5,000 萬餘元部分無法清楚交代資金用途，更遑論被告顧學
    豐等人興建、裝修「異速館餐廳」實際上僅花費約1,720 萬
    元，電腦軟硬體設備350 萬元等情，各據證人即李學能建築
    師事務所負責人李學能、員工林揚杰及季河資訊有限公司主
    任林光鴻於警詢陳述明確（警三卷第164 、175-176 、168-
    169 頁），復有扣案之異速館餐廳室內裝修工程委託規劃設
    計與施工委任契約及季河資訊有限公司銷售合約可佐，足徵
    被告顧學豐前揭所辯「販售會員卡之收入中，有50％係投入
    興建、經營餐廳」云云，顯非實情。
  (3)如附表一、二所示之被害人購買前揭會員卡之款項，部分係
    由被害人直接將現金交付予業務人員，再由業務人員交付予
    被告顧學豐或交付予不知情之會計顏萍轉交被告顧學豐，
    亦有部分款項係由被害人直接將款項匯至新食田公司所有之
    建華商業銀行北高雄分行帳號00000000000000號帳戶等情，
    業據被告顧學豐於警詢及偵查供承（警三卷第4 、14頁、偵
    二卷第33頁），亦據證人李翊鈴於偵查（偵五卷第670 頁）
    、顏萍於原審（原審五卷第119 頁）證述，並有新食田公
    司上開建華商業銀行北高雄分行帳戶之存摺存款歷史往來明
    細查詢一覽表附卷可參（參見本案相關帳戶交易明細資料卷
    ）。又觀諸上開交易明細資料，被害人因購買會員卡而匯入
    新食田公司前揭帳戶內之款項，嗣後均遭被告顧學豐指示顏
    萍再分別轉匯至被告顧學豐之配偶吳語喬所有之建華商業
    銀行北高雄分行帳號00000000000000、00000000000000、00
    000000000000號帳戶內，或被告顧學豐所有之大眾商業銀行
    高雄分行帳號000000000000、000000000000號帳戶內，或被
    告邢議中所有之建華商業銀行北高雄分行帳號000000000000
    00號帳戶內，或顏萍所有之建華商業銀行北高雄分行帳號
    00000000000000號帳戶內，抑或其他不詳之個人帳戶內，此
    據被告顧學豐於警詢及偵查供承：公司帳戶內之資金確有由
    流向吳語喬、邢議中及顏萍等私人帳戶，渠等之帳戶均是
    伊在使用等語（警三卷第12頁、偵一卷第68至72頁、偵三卷
    第110 、524 頁、偵九卷第88頁），且於原審以證人身分結
    證無訛（原審五卷第209 至211 頁），則被告顧學豐就會員
    購買會員卡所支付應屬新食田公司所有之款項，竟擅自轉匯
    至其他前述私人帳戶，此舉顯已與一般正常公司之營運常規
    有違，而上開販售會員卡所得款項之最後用途、流向究竟為
    何，足啟人疑竇。雖被告顧學豐就此另辯「其將公司帳戶內
    之販售會員卡款項匯入上開借用之私人帳戶內，係欲支付員
    工薪資、工程款及貨款」云云，然被告顧學豐迄今始終未能
    就為何支付員工薪資、工程款及貨款等費用需使用私人帳戶
    而非公司帳戶一節提出合理說明，亦無法提出任何憑據或帳
    冊等類此證據足資證明其由公司帳戶匯入前揭私人帳戶之款
    項確係用於支付員工薪資、工程款及貨款之用，實難逕予採
    信其前揭所辯確屬實情。從而，被告顧學豐前揭將販售會員
    卡之所得款項自公司帳戶匯入前揭私人帳戶之行為，顯欲將
    上開款項挪為被告顧學豐等人己用至明，益證被告顧學豐等
    人主觀上確係基於意圖為自己不法所有之詐欺故意。
 6、被告顧學豐、邢議中之辯護意旨雖以新食田公司確有花費大
    量人力、物力及金錢開設、經營「異速館餐廳」、「LADY
    VISION LOUNGE BAR 」、「紫色咖啡廳」及「金色咖啡館」
    等餐廳，亦有履行「尊榮會員權益」包括分紅之承諾，足見
    被告顧學豐等人並未以詐術欺騙消費者，亦無任何詐欺之意
    圖云云，並提出新食田公司及上開餐廳之籌備開幕資料、營
    業資料及新食田公司履行尊榮會員權益之證明資料等證據為
    證（均附於原審甲卷內）；另證人即「異速館餐廳」店長黃
    亭儒、證人即「異速館餐廳」及「紫色咖啡廳」店長張育峰
    於原審亦證稱：「異速館餐廳」初期是賺錢，「紫色咖啡廳
    」每月約賺10至20萬元等語（原審四卷第12、22頁）；復前
    開購買新食田公司或大地屋公司會員卡之部分被害人及上開
    公司業務員於原審亦證稱；伊等曾去「異速館餐廳」參觀或
    用餐，覺得餐廳人潮頗多，生意不錯，而公司於92年12月間
    及93年6 月間確有分紅等語。惟查：
  (1)新食田公司於被告顧學豐等人以無止境之方式招攬會員購買
    會員卡以吸收資金之情況下，該公司旗下所經營之「異速館
    餐廳」、「LADY VISION LOUNGE BAR」、「紫色咖啡廳」及
    「金色咖啡館」等餐廳，於92及93年間之盈餘根本不足以支
    付被告顧學豐等人應允購買會員卡之會員每半年合計分別為
    1,397 萬餘元及1,757 萬餘元之鉅額分紅款項，已如前述，
    然被告顧學豐等人明知此等事實，卻仍透過公司業務人員將
    購買該公司會員卡每半年即可由餐廳盈餘分紅1 次，短期內
    即可回本，且該公司每半年分派之紅利必將足夠支付貸款利
    息等不實訊息轉達予被害人知悉，致被害人陷於錯誤而購買
    該公司會員卡，足見被告顧學豐等人開設、經營前揭餐廳，
    其目的純係為營造新食田公司確有實際經營之假象，藉以取
    信、吸引被害人購買該公司之會員卡，自無從僅以被告顧學
    豐等人確有經營餐廳之情，即得據為有利渠等之認定。
  (2)被告顧學豐等人於92年12月間及93年6 月間發放予被害人之
    紅利，均係由被害人所繳納之會員卡款項中提撥部分款項佯
    為紅利發放等情，亦如前述，顯見被告顧學豐等人發放紅利
    ，亦無非係為掩飾渠等詐欺犯行，以避免被害人屆期未獲分
    紅而察覺有異，更遑論渠等所發放之紅利原即係被害人所繳
    納之會員卡款項，自亦無從據此即得解免渠等詐欺犯罪之成
    立。
 7、被告邢議中、楊淳淯及劉雲詠雖均辯稱「不知新食田公司及
    大地屋公司之實際經營狀況，伊等幫業務人員上課時都是依
    據顧學豐所給予之書面資料說明公司之經營現況及未來展望
    ，伊等對於公司之資金運用情形並不清楚」云云。惟：
  (1)新食田公司、大地屋公司及日暘公司均是由被告顧學豐、邢
    議中、楊淳淯及劉雲詠共同提議成立，且販售會員卡之經營
    模式亦是渠等共同決定等情，業據被告顧學豐於原審證稱：
    伊與邢議中、劉雲詠及楊淳淯原本就認識，當時也是伊與渠
    等3 人共同提議成立新食田公司，渠等3 人是公司最原始之
    主管，至於其他人則是看報紙應徵進入公司，當初伊等會想
    到這種經營模式，是因為如果很多人一起參與經營事業，失
    敗的機率比較低，且結合基礎的客戶也可以幫伊等打出知名
    度，所以才想到分紅的機制，邢議中、劉雲詠及楊淳淯均是
    插乾股，公司股權的25% 係分給渠等3 人，伊的部分則占75
    ％，而大地屋公司以邢議中為負責人，係為履行伊的承諾，
    欲讓邢議中有屬於自己的產業，因為邢議中在新食田公司是
    股東，伊希望也有機會讓員工稱呼其董事長，另日暘公司則
    是伊授權楊淳淯設立等語明確（原審四卷第100 頁、原審五
    卷第207 、208 、214 頁）。
  (2)被告邢議中於原審亦供承：發行尊榮會員卡係伊與顧學豐、
    劉雲詠及楊淳淯提議決定等語（原審一卷第132 頁），被告
    楊淳淯於偵查中供承：是顧學豐帶著伊賣會員卡作業務；未
    經營餐館前就開始販售會員卡等語（偵九卷第688 頁），及
    被告劉雲詠於偵查中供稱：伊與顧學豐是朋友，是顧學豐找
    伊擔任公司之總經理，平常開會時如果顧學豐不在，就是由
    邢議中主持，伊則是在旁協助等語（參見偵九卷第684 、68
    6 頁），參以被告邢議中同時身兼新食田公司及大地屋公司
    之股東，另被告楊淳淯亦身兼新食田公司及日暘公司之股東
    ，而被告邢議中、劉雲詠及楊淳淯又分別係新食田公司之執
    行董事、總經理及副總經理，則衡諸常情及客觀經驗法則，
    渠等3 人對於新食田公司及大地屋公司之實際經營情形，亦
    即新食田公司旗下餐廳之盈餘根本不足以支付每半年之會員
    分紅，及大地屋公司之餐車及餐廳均尚未開始正式營業等節
    ，均尚無不知之理，然渠等於對公司業務人員上課時，卻仍
    向公司業務人員告知購買新食田公司或大地屋公司之會員卡
    每半年即可由餐廳盈餘分紅1 次，短期內即可回本，且該公
    司每半年分派之紅利必將足夠支付貸款利息等不實訊息，使
    公司業務人員於對外販售會員卡時，將上開不實訊息轉達予
    被害人知悉，致被害人陷於錯誤而購買該公司會員卡，足見
    渠等主觀上確有藉由販售新食田公司及大地屋公司之會員卡
    ，而與被告顧學豐共謀詐騙被害人之犯意足堪認定。至於被
    告顧學豐於本院審理中以證人身分證述「其於公司籌設時有
    跟劉雲詠插講讓他插乾股，但公司並沒有盈餘，就沒有發給
    他公司之利潤」（見本院上訴卷二第81頁）等語，縱令屬實
    ，亦僅能證明被告劉雲詠並未自所謂「乾股」中分得紅利，
    但無從推翻其與被告顧學豐、邢議中、楊淳淯等人間共同常
    業詐欺犯意連絡之認定。
 8、按刑法上之常業犯係以犯罪行為為生活職業，恃以維生，因
    之常業犯就其犯意而言，係以同一犯罪行為恃以維生之意思
    ，反覆為之，具有同一不變犯意之連續性，就其犯罪行為客
    體內涵觀察，客觀上必須具有相當時間之連續性及可確定性
    ，足以為生活之職業者，即足當之，而非僅為偶發、短暫性
    ，不足為生活之職業，至於犯罪當時有無其他職業、犯罪時
    間之長短或所得多寡，並不影響其為常業犯之認定（最高法
    院93年度台上字第4967號判決意旨參照）。本件被害人遭被
    告顧學豐、邢議中、劉雲詠及楊淳淯等人透過上開公司業務
    員轉知不實訊息，受騙購買會員卡所匯入公司帳戶或交付與
    業務人員轉交被告顧學豐等人之款項，均遭顧學豐指示會計
    轉匯至其自身、配偶、會計、被告邢議中或其他不詳私人帳
    戶等情（業如前述），而被告邢議中於警詢及原審自承：業
    務員每賣出會員卡1 張，伊可以分得約1,500 元，伊平均月
    收入約30萬元等語（警三卷第126 頁、原審聲羈三卷第6 頁
    ），被告楊淳淯於偵查供承：伊推展賣1 張會員卡可分得2,
    000 元至2,500 元，業務獎金到伊職務可以分得2,000 元等
    語（偵九卷第689 頁），及被告劉雲詠於偵查供承：公司賣
    會員卡每張伊可抽2,000 元等語（偵九卷第685 頁），顯見
    被告顧學豐等人均自渠等所詐騙取得之購買會員卡款項中獲
    利，且數額非微，顯已足供渠等日常生活所需，足認其等確
    均係恃此為生，而有以之為常業之意，確屬明確。
 9、綜上所述，被告顧學豐等4 人所辯上情，均屬卸責之詞，委
    無可採。本件上開事證明確，被告顧學豐等4 人常業詐欺犯
    行，均可認定。
三、論罪部分：
(一)、核被告顧學豐就新食田公司、大地屋公司及日暘公司假借資
    本所為部分，均係犯公司法第9 條第1 項之未繳納股款罪；
    另核被告顧學豐、邢議中、楊淳淯、劉雲詠，就就施用詐術
    詐騙附表一、二所示被害人等購買上開會員卡部分，均係犯
    修正前刑法第340 條之常業詐欺罪（按被告顧學豐等4 人行
    為後，本罪於94年2 月2 日修正刪除常業犯規定，並自95年
    7 月1 日施行，但因常業犯刪除，本應將所犯同法第339 條
    第1 項之罪分論併罰，修正後之規定並非較有利於被告，依
    刑法第2 條第1 項之規定比較結果，應適用上開修正前規定
    之常業犯論處）。
(二)、被告顧學豐等4 人就上開常業詐欺犯行間，有犯意聯絡及行
    為分擔，應依修正前刑法第28條規定論以共同正犯（按刑法
    第28條共犯於95年7 月1 日修正生效施行前係規定「2 人以
    上共同實施犯罪之行為者，皆為正犯」，修正施行後則規定
    「2 人以上共同實行犯罪之行為者，皆為正犯」，修法後將
    完全未參與犯罪行為之實行之陰謀共同正犯及預備共同正犯
    刪除。而被告顧學豐等4 人之上開共同正犯關係，無論依修
    正前刑法第28條，或修正後刑法第28條，均構成共同正犯，
    即無有利、不利之情形，自無庸為新、舊法之比較，本應適
    用修正後之規定，然經與被告罪刑有關之上述常業犯新舊法
    比較之適用，而予以綜合比較結果，仍認應適用修正前刑法
    第28條規定，最高法院97年4 月22日97年第2 次刑事庭會議
    刑議字第2 號決議意旨足參）。至於被告顧學豐等4 人為遂
    行上開常業詐欺犯行，均係利用不知情之上開公司業務員向
    被害人推銷、招攬會員卡及告知不實訊息，使被害人陷於錯
    誤而購買上開會員卡，均應論以間接正犯。
(三)、被告顧學豐先後以假借資本未實際繳納公司股款之方式成立
    新食田公司、大地屋公司及日暘公司，所為違反公司法未繳
    納股款之犯行，均時間緊接，所犯構成要件亦均屬相同，顯
    係基於概括犯意所為，應依修正前刑法第56條連續犯規定論
    以一罪並加重其刑。又被告顧學豐成立上開公司後販售公司
    會員卡以詐取財物，其所犯公司法未實際繳納股款罪與修正
    前刑法第340 條常業詐欺罪間，有方法、目的之牽連關係，
    應依修正前刑法第55條牽連犯規定，從一重之常業詐欺罪處
    斷（被告顧學豐行為後，刑法第55條牽連犯、第56條關於連
    續犯之規定，業於94年2 月2 日修正公布刪除，並於95年7
    月1 日施行，則被告犯後因新法業已刪除上開規定，此刪除
    雖非犯罪構成要件之變更，但顯已影響行為人刑罰之法律效
    果，自屬法律有變更。比較新、舊法律結果，因舊法係依連
    續犯、牽連犯規定論以一罪，新法則應依行為數分別論罪，
    自以舊法較有利於被告，依刑法第2 條第1 項前段規定，仍
    應適用較有利於被告之行為時法律即舊法論以連續犯、牽連
    犯，最高法院95年第8 次刑事庭會議決議參照）。
(四)、公訴人於原審雖陳：依卷內被害人陳述分紅之情形，本案購
    買上開公司會員卡之年獲利率約25％，與現行金融機構之存
    款利率顯不相當，堪認被告顧學豐等人另涉違反銀行法第29
    條之1 以收受存款論而違反該法第29條之規定，應依同法第
    125 條第1 項之規定論處，惟按銀行法第125 條第1 項之罪
    ，以非銀行而經營收受存款、受託經理信託資金、公眾財產
    ，或辦理國內外匯兌業務為要件。所謂收受存款，依同法第
    五條之一規定，係指向不特定之多數人收受款項、或吸收資
    金，並約定返還本金或給付相當或高於本金之行為而言。換
    言之，必其之取得款項、吸收資金，係出於合法方法，但因
    經營收受存款、吸收資金業務未經依法核准、許可為非法者
    始足成立違反非銀行不得經營收受存款業務罪，如果行為人
    之取得款項，係基於不法原因如詐欺行為，因其並無「返還
    本金或給付相當或高於本金」之意思，縱有給付利息之約定
    ，亦僅為詐取財物之方法而已，即非所謂之「收受存款」，
    應逕依詐欺罪論處，無成立銀行法第125 條第1 項之罪之餘
    地（最高法院86年度台上字第7529號判決意旨參照）；查被
    告顧學豐等4 人係以常業詐欺犯行取得被害人購買會員卡之
    款項（業如前述），雖其間亦有分紅與被害人，但此純係被
    告顧學豐等4 人詐取財物之犯罪手法，參諸前揭判決意旨，
    渠等所為與上開銀行法「收受存款」之規定尚屬有間，附此
    敘明。
(五)、被告顧學豐等4 人以前揭販售會員卡之詐術詐取被害人吳政
    原、薛仁曉、陳朝河、黃政博、鄭琪靜、黃懿萱、王允誠、
    侯建男、陳立夫、莊淑棉、范忠霖、王啟賢、呂姿惠、蔣玉
    華、黃明峰、陳裕昇、楊公濱及陳文忠等人財物部分，雖未
    據檢察官提起公訴（被害人吳政原、薛仁曉、楊公濱及陳文
    忠部分，係檢察官移送併辦及追加起訴；其餘被害人則係有
    渠等之警詢或偵查筆錄暨渠等所提出之尊榮會員卡申購契約
    書或大地屋行動通路加盟會員卡申購契約書在卷可憑），然
    檢察官就犯罪事實一部起訴者，其效力及於全部，刑事訴訟
    法第267 條定有明文，上開部分與已起訴部分既有常業犯之
    實質上一罪關係，本院自得併予審理。
四、原判決關於被告顧學豐、邢議中、楊淳淯及劉雲詠部分，因
    予論罪科刑，固非無見，惟查：
(一)、被告邢議中、楊淳淯、劉雲詠就被告顧學豐上開違反公司法
    犯行，並無犯意聯絡及行為分擔（如上所述），原判決併論
    被告顧學豐等4 人成立此犯行之共同正犯，自有未恰。
(二)、關於附表一編號125 部分之購買時間年分應係「93年」，原
    判決誤載為「95年」；又關於附表一編號126-128 等部分之
    購買時間、金額等，均未明確認定，亦有未合。
五、公訴人上訴關於被告顧學豐、邢議中、楊淳淯及劉雲詠等4
    人部分，雖以被告顧學豐等4 人之犯罪手段、情節，犯後否
    認及未與被害人和解等情，指摘原判決關於被告顧學豐等4
    人之量刑過輕等語，然此部分情節已據原審量刑時審酌在案
    ，公訴人此部分上訴，並未依據卷內訴訟資料，明確指出原
    判決關於此部分量刑有何違誤，或提出新事證指摘或表明原
    判決關於此部分有何足以影響量刑之不當或違法，而構成應
    予撤銷之具體事由，自與刑事訴訟法第361 條第2 項所稱「
    具體理由」顯非相當，應屬違背法律上程式之上訴；又被告
    顧學豐等4 人所執前詞否認犯行，提起上訴指摘原判決不當
    ，固無理由，惟原判決關於被告顧學豐等4 人部分，既有上
    開可議，自應由本院將原判決關於被告顧學豐等4 人撤銷改
    判。審酌被告顧學豐於新食田公司、大地屋公司及日暘公司
    成立時，所犯上開違反公司法犯罪情節，損及公司法維護公
    司財務健全之立法本旨，亦增加交易相對人之潛在交易風險
    ；又於成立上開公司後，被告顧學豐等4 人以透過公司業務
    人員告知被害人不實訊息之詐術販售公司會員卡，致眾多被
    害人陷於錯誤購買會員卡受損金額甚鉅，被告顧學豐等4 人
    所犯上開常業詐欺罪之惡性非輕，被告顧學豐等4 人犯後均
    否認犯行且未與被害人達成和解賠償之犯後態度，併考量被
    告顧學豐於上開常業詐欺犯行居於主導地位，其犯罪情節最
    重，而被告邢議中次之，被告楊淳淯、劉雲詠再次之等一切
    情狀，各量處如主文所示之刑。至於被告顧學豐等4 人所犯
    之罪，雖均在中華民國96年4 月24日以前，但被告顧學豐等
    4 人所犯上開修正前刑法第340 條之常業詐欺罪，係屬中華
    民國96年罪犯減刑條例第3 條第1 項第16款所定不予減刑之
    情形，自不予減刑，附此敘明。又按法院對於具備緩刑條件
    之刑事被告，認為以暫不執行刑罰為適當者，得宣告緩刑，
    至於暫不執行刑罰之是否適當，則由法院就被告有無累犯之
    虞，及能否由於刑罰之宣告而策其自新等一切情形，依其自
    由裁量定之（最高法院29年上字第26號判例要旨足參）。被
    告楊淳淯、劉雲詠均未曾因故意犯罪受有期徒刑以上刑之宣
    告，有臺灣高等法院被告前案紀錄表在卷可參（本院上訴卷
    一第161 、167 頁），經審酌被告楊淳淯、劉雲詠非屬本件
    主犯，且各自分擔犯行之程度，均因一時失慮誤觸刑典，經
    此偵審教訓，當知所警惕，信無再犯之虞，本院認被告楊淳
    淯、劉雲詠宣告如上開之刑，均以暫不執行為適當，併各予
    宣告如主文所示之緩刑期間，並命被告楊淳淯、劉雲詠應向
    國庫各支付如主文所示金額之緩刑條件，以啟自新。末查扣
    案如附表三所示之物，均係被告顧學豐所有，業據其於原審
    供承在卷（原審六卷第268 頁），復為其與被告邢議中、楊
    淳淯、劉雲詠等人共犯上開常業詐欺犯行所用之物，亦據本
    院認定如前，均應依刑法第38條第1 項第2 款規定，並本於
    共同正犯責任共同之原則，就被告顧學豐等4 人部分，均併
    予宣告沒收。至於扣案如附表四所示之物，或係新食田公司
    、大地屋公司或日暘公司所有之物，或係上開公司其他員工
    所有之物，均無證據足認此等物品係被告顧學豐等4 人所有
    ，均不予宣告沒收，附此敘明。
六、公訴意旨雖以被告顧學豐係以詐欺取財為常業，應令入勞動
    場所施以強制工作等語。惟按保安處分中之強制工作，旨在
    對嚴重職業性犯罪及欠缺正確工作觀念或無正常工作因而犯
    罪者，強制其從事勞動，學習一技之長及正確之謀生觀念，
    使其日後重返社會，能適應社會生活。刑法第90條第1 項規
    定：「有犯罪之習慣或因遊蕩或懶惰成習而犯罪者，於刑之
    執行前，令入勞動場所，強制工作」，即係本於保安處分應
    受比例原則之規範，使保安處分之宣告，與行為人所為行為
    之嚴重性、行為人所表現之危險性及對於行為人未來行為之
    期待性相當之意旨而制定，而由法院視行為人之危險性格，
    決定應否令入勞動處所強制工作，以達預防之目的（最高法
    院94年台上字第6519號判決意旨參照）。查被告顧學豐於本
    件常業詐欺犯行前並無其他詐欺犯罪前科，有台灣高等法院
    被告前案紀錄表附卷可查（本院上訴卷一第162-164 頁），
    已與一般以犯罪為日常習慣之情形有所不同，而本院對被告
    顧學豐量處如主文所示之刑，業已審酌其所為上開常業詐欺
    犯行之嚴重性、所表現之危險性格及對於其未來行為之期待
    性等節，並考量強制工作並非矯正其犯行唯一方法，尚需合
    乎比例原則以求法益間之均衡等情綜合以觀，本院認其所受
    宣告如主文所示之刑足以收矯治之效，尚無對被告顧學豐併
    予宣告強制工作之必要性。至於公訴意旨另指被告顧學豐、
    邢議中、劉雲詠及楊淳淯等人所成立位在高雄市○○區○○
    路394 號5 樓之「龢豐國際企業有限公司」（下稱龢豐公司
    ）業務員張曉鳳、江為騰，於92年6 月間，在上開公司辦公
    室內，向被害人張錦參佯稱佺格數位生技股份有限公司前景
    看好云云，致被害人張錦參陷於錯誤，購買該公司股票7張
    共84萬元，亦涉犯修正前刑法第340 條之常業詐欺罪嫌。然
    被告顧學豐等人成立龢豐公司販售未上市股票而涉及詐欺之
    犯行，尚無從使法院形成有罪之心證（理由詳後述理由欄伍
    、退併辦部分所載），附此敘明。
、無罪部分：
一、公訴意旨（被告劉學龍等8 人部分，甲○○除外）及追加起
    訴意旨（被告甲○○部分）另以：被告劉學龍、吳宜達、李
    威琦、江玉、黃宇盛、郭明仁、蔡啟明、甲○○及顏萍
    等人，於92或93年間，亦均受雇於被告顧學豐等人所成立之
    新食田公司而分別擔任協理、執行協理、經理、襄理等部門
    主管職務或會計職務，渠等亦與上開被告顧學豐等4 人共同
    基於意圖為自己不法所有之常業詐欺犯意聯絡，以詐術販售
    新食田公司所推出之「尊榮會員卡」，致包括如附表一、二
    所示被害人等陷於錯誤而購買會員卡。因認被告劉學龍等8
    人（被告甲○○除外）涉犯修正前刑法第340 條之常業詐欺
    罪嫌；另被告甲○○涉犯刑法第339 條第1 項之詐欺罪嫌等
    語。
二、按犯罪事實，應依證據認定之，無證據不得認定其犯罪事實
    ；又不能證明被告犯罪者，應諭知無罪之判決，刑事訴訟法
    第154 條第2 項、第301 條第1 項分別定有明文。又刑事訴
    訟法上所謂認定犯罪事實之證據，係指足以認定被告確有犯
    罪行為之積極證據而言，該項證據自須適合於被告犯罪事實
    之認定，始得採為斷罪資料。如未能發現相當證據，或證據
    不足以證明，自不能以推測或擬制之方法，以為裁判之基礎
    。又刑事訴訟上證明之資料，無論其為直接或間接證據，均
    須達於通常一般之人均不致有所懷疑，而得確信其為真實之
    程度，始得據為有罪之認定，若其關於被告是否犯罪之證明
    未能達此程度，而有合理性懷疑之存在，致使無從形成有罪
    之確信，根據「罪證有疑，利於被告」之證據法則，即不得
    遽為不利被告之認定（最高法院29年度上字第3105號、40年
    台上字第86號、76年台上字第4986號判例意旨參照）。次按
    檢察官對於起訴之犯罪事實，應負提出證據及說服之實質舉
    證責任。倘其所提出之證據，不足為被告有罪之積極證明，
    或其指出證明之方法，無從說服法院以形成被告有罪之心證
    ，基於無罪推定之原則，自應為被告無罪判決之諭知（最高
    法院92年台上字第128 號判例意旨參照）。
三、公訴意旨認上開被告劉學龍等9 人涉有上開被訴犯行，係以
    被告劉學龍等9 人於警詢及偵查中之供述，證人即新食田公
    司員工張亞梵、謝佩育、李翊鈴於警詢及偵查之證述，如附
    表一、二所示被害人等於警詢及偵查之證述及所提出之尊榮
    會員卡申購契約書，扣案如附表三、四所示證物等情為據。
    然訊據被告劉學龍等9 人均否認有何上開被訴常業詐欺、詐
    欺犯行；各人辯詞如下：
(一)、被告劉學龍辯稱：伊僅負責向客戶解說會員卡申購契約之內
    容，而伊看公司之報表均有賺錢等語。
(二)、被告吳宜達辯稱：伊會帶有意願購買會員卡之客戶參觀餐廳
    ，並向客戶解說公司之經營狀況及將來可能分紅之情形，伊
    介紹時都是根據顧學豐、邢議中在開會中所提供之數據，而
    就伊所看到的情形也覺得餐廳經營不錯等語。
(三)、被告李威琦辯稱：伊是在公司研發部門負責研發菜色，伊並
    未販售會員卡，也未向客戶介紹公司經營狀況等語。
(四)、被告江玉辯稱：伊在公司行政部門負責訓練餐廳人員，伊
    未販售會員卡，也未向客戶介紹公司經營狀況，伊也不清楚
    販售會員卡之款項流向等語。
(五)、被告黃宇盛辯稱：伊會向欲購買會員卡之客戶介紹餐廳之營
    運狀況，但伊所根據的資料都是顧學豐所提供，伊並不清楚
    會員卡之款項係如何運用等語。
(六)、被告郭明仁辯稱：伊是在公司研發部門負責研發菜色，伊並
    未販售會員卡，伊自己本身也有買會員卡等語。
(七)、被告蔡啟明辯稱：伊推銷會員卡時所依據之資料都是公司所
    提供，伊並未懷疑該資料之真實性，但伊並不清楚公司就會
    員卡之收入係如何處理等語。
(八)、被告甲○○辯稱：伊推銷會員卡時，向客戶告知之內容都是
    根據公司開會時所公布之經營狀況及展望等語。
(九)、被告顏萍辯稱：伊僅是單純擔任公司會計，伊並未販售會
    員卡，也不知道銷售會員卡之款項如何運用等語。
四、經查：
(一)、被告劉學龍等9 人於92或93年間，均曾受雇於上開被告顧學
    豐所成立之新食田公司，被告劉學龍擔任金湧公司龍燕分處
    協理、被告吳宜達擔任盤古分公司威冠分處協理、被告李威
    琦擔任盤古分公司琦異分處協理、被告江玉擔任盤古分公
    司威冠分處協理、被告黃宇盛擔任盤古分公司威冠分處經理
    、被告郭明仁擔任盤古分公司琦異分處經理、被告蔡啟明擔
    任金湧公司鳳凰分處襄理、被告甲○○擔任盤古分公司威冠
    分處經理、被告顏萍擔任會計等情，業據被告劉學龍等9
    人供承不諱，並有新食田公司架構、內勤人員組織圖表、琦
    異分處人員組織圖表、威冠分處人員組織圖表、龍燕分處人
    員組織圖表、鳳凰分處人員組織圖表可稽（警一卷第280 至
    285 頁）。又被告劉學龍等人，於任職新食田公司期間，曾
    有對外推銷、販售「尊榮會員卡」，或向客戶解說會員卡之
    契約內容及公司經營現況與未來展望等情，亦據被告劉學龍
    、吳宜達、黃宇盛、蔡啟明及甲○○於原審供述（原審二卷
    第286 、287 、328 頁、原審三卷第11、12頁、原審法院追
    加起訴卷第18頁、原審六卷第256 、264 、266 、268 頁）
    ，復據證人即被害人謝曜安（原審四卷第140 至146 頁）、
    丁永昇（原審四卷第155 至159 頁）、陳文忠（參見原審法
    院追加起訴卷第91至94頁）、葉育昌（原審四卷第211 至21
    4 頁）、侯金龍（原審四卷第260 至264 頁）、蔣杰璋（原
    審四卷第268 至271 頁）、戴義璋（原審五卷第68至70頁）
    、徐銘男（原審四卷第214 至217 頁）、蕭明嘉（原審四卷
    第264 至266 頁）、蔣玉華（原審五卷第199 至201 頁）、
    鄭雅仁（原審六卷第28至34頁）、傅玉鐘（原審四卷第334
    頁）、吳峰昇（原審五卷第64至68頁）、廖偉評（原審四卷
    第21 8至220 頁）於原審結證在卷。
(二)、被告江玉、李威琦及郭明仁雖均辯稱：伊等並未推銷、販
    售「尊榮會員卡」云云；惟被告江玉確有推銷、販售上開
    會員卡予被害人侯金龍，業據證人侯金龍於原審結證明確（
    原審四卷第260 至262 頁），另被告郭明仁亦有推銷、販售
    上開會員卡予被害人蔣玉華、吳松林及鄭雅仁等情，亦據證
    人蔣玉華、吳松林及鄭雅仁於原審結證在卷（原審五卷第19
    9 、200 頁、原審四卷第323 頁、原審六卷第28、30、33頁
    ），況參以被告李威琦、江玉分係擔任盤古分公司琦異分
    處及威冠分處二部門之協理及執行協理，均為各該部門之最
    高負責人，另被告郭明仁則係擔任盤古分公司琦異分處經理
    ，而新食田公司係依招募客戶數量之績效，作為新進業務人
    員晉升實習襄理、襄理、組長、副理、經理、處長、協理之
    依據，且晉升為幹部後，即可依其階級分享、分配旗下業務
    人員之招攬報酬等情（如前所述），倘被告李威琦、江玉
    及郭明仁未販售相當數量之會員卡，何以得分別晉升為經理
    或協理等高階幹部，又何能參與分配其旗下業務人員之招攬
    報酬，足見渠等3人於任職新食田公司期間，確有參與共同
    推銷、販售「尊榮會員卡」至明。再被告顏萍確有經手新
    食田公司販售會員卡之款項，且曾依被告顧學豐之指示將新
    食田公司帳戶內之款項匯至被告顧學豐、其配偶吳語喬、被
    告邢議中等人及其自身所有之私人帳戶等情，亦據被告顏
    萍於警詢及偵查中供承（警一卷第2 、3 頁、警三卷第59、
    62至64頁、警四卷第20頁、偵三卷第222 、223 、225 頁、
    偵九卷第698 、699 頁），復據被告顧學豐於原審結證詳確
    （原審五卷第210 、211 頁）。
(三)、被告劉學龍等人或其下屬之業務員，雖於對外推銷、販售「
    尊榮會員卡」時，向被害人告知購買會員卡每半年即可由餐
    廳盈餘分紅1 次，短期內即可回本，且該公司每半年分派之
    紅利必將足夠支付貸款利息之不實訊息，然此等訊息均是被
    告顧學豐等人於開會時所告知及提供相關數據、資料一節，
    業據被告顧學豐於原審證稱：公司大大小小的會議很多，每
    個月會固定至少召開一次主管會議，而早會則是每天召開，
    經理階級以上之人員均需參加主管會議，會議的內容主要是
    餐廳營運狀況或缺失之檢討、疑難雜症之排除及公司決策事
    項之表決，伊在開會時會分析公司之營運狀況及獲利情形讓
    大家知道，也會提供報表資料，因為公司與客戶約定每半年
    分紅一次，所以伊會公布餐廳之營業額，於扣除管銷費用後
    就是公司之獲利，伊也會在會議上盯每位主管販賣會員卡之
    業績，並加以公布，落後的就鞭策改善，成績好的則加以表
    揚等語明確（原審五卷第209 、212 頁），足見被告劉學龍
    等人所辯「伊等向客戶介紹公司之經營狀況及未來展望時，
    都是根據顧學豐等人於開會中所提供之數據、資料」等語，
    並非虛詞。則公訴人上訴意旨所陳「被告劉學龍等人管領多
    名業務員對外銷售會員卡，且參與公司內部教育訓練」等情
    ，尚不足以證明被告劉學龍等9 人對於其或所屬業務員銷售
    會員卡時，所憑以告知客戶之上開分紅等訊息內容係屬不實
    一節，主觀上係屬明知，或有何與上開被告顧學豐等4 人基
    於常業詐欺犯意之連絡。至於公訴人上訴意旨雖另陳「被告
    劉學龍等身為業務主管，常冒名年輕女業務員之表哥或表姊
    ，釋出女業務員有意與被害人交往或結婚之曖昧訊息，要求
    被害人購買會員卡作為交往之交換條件」，認係逸脫正常行
    銷手法而屬施用詐術等語，然商業推銷手法眾多，亦常見攀
    親帶故作為拉攏彼此之手法，縱有釋出男女交往之訊息，亦
    屬成年客戶可憑自由意志判斷是否購買會員卡之範疇，在無
    其他相關具體事證佐認下，實難遽以上情而認合於施以詐術
    之情形。
(四)、被告顏萍雖有經手業務員所交付販售上開會員卡款項之事
    實，但其均轉交被告顧學豐，另其雖亦有提供自身之帳戶以
    供被告顧學豐使用，並曾將新食田公司帳戶內之款項匯至被
    告顧學豐及其配偶吳語喬、被告邢議中等人及自身所有等私
    人帳戶內，但其此部分所為係照被告顧學豐之指示，其自身
    對於上開資金之用途及流向並不知情等情，業據證人顧學豐
    於原審證稱：顏萍雖有將私人帳戶借伊使用，但並不知悉
    伊如何運用該帳戶，顏萍都是依伊的指示去提款等語明確
    （原審五卷第210 、211 頁），足見被告顏萍所辯「其僅
    擔任公司會計，並不知銷售會員卡款項係如何運用」等語，
    亦非全然無據。至於公訴人上訴意旨所陳「被告顏萍並無
    製作收取會員款之相關帳冊或電磁紀錄，豈可能對如此粗糙
    之會計作業流程毫不起疑」等語，僅能認定被告顏萍此會
    計作業程序草率或無經驗，無從以此推論臆測被告顏萍有
    何與上開被告顧學豐等4 人基於常業詐欺犯意之連絡。
(五)、被告劉學龍等人均係藉由看報紙應徵之方式進入新食田公司
    ，並從業務專員開始做起，嗣後始因業績成長表現而逐漸晉
    升為主管等情，業據證人顧學豐於原審結證綦詳（原審五卷
    第208 頁），則被告劉學龍等人既非如被告邢議中、楊淳淯
    、劉雲詠等人，係與被告顧學豐自成立新食田公司開始參與
    且身為公司股東及核心幹部，衡情當無機會參與該公司之經
    營決策之決定討論，亦無法證明被告劉學龍等9 人知悉或參
    與公司相關收入或資金流向，則被告劉學龍等9 人是否確能
    知悉新食田公司於92年間之盈餘僅230 萬餘元，另該公司於
    93年間之經營狀況非佳，公司盈餘根本不足以支付每半年之
    會員分紅鉅額款項，且二次發放予被害人之紅利實係由被害
    人所繳交之購買會員卡款項中所提撥等事實，實非無疑。準
    此，被告劉學龍等人既係經由被告顧學豐之告知，始知購買
    新食田公司會員卡每半年即可由餐廳盈餘分紅1 次，短期內
    即可回本，且該公司每半年分派之紅利必將足夠支付貸款利
    息等訊息，復無從查證上開訊息是否屬實，則被告劉學龍等
    人於推銷、販售會員卡時向客戶轉知上開不實訊息，主觀上
    即難認係基於意圖為自己不法所有之詐欺故意，另被告顏
    萍既係依被告顧學豐之指示而代收款項及匯款，且對於相關
    之資金流向均毫無所悉，亦難認其主觀上確具詐欺故意。從
    而，被告劉學龍等9 人所為自與詐欺罪之構成要件尚屬有間
    ，均難逕以該罪相繩。
五、綜上所述，公訴人認被告劉學龍等9 人涉有上開常業詐欺、
    詐欺等犯行所憑之證據，均尚未達於通常一般之人不致有所
    懷疑，而得確信其為真實之程度，依刑事訴訟制度「倘有懷
    疑，即從被告之利益為解釋」、「被告應被推定為無罪」之
    原則，即難據以為被告劉學龍等9 人不利之認定。此外，復
    查無其他積極證據足資認定被告劉學龍等9 人就本件常業詐
    欺犯行，與上開被告顧學豐等4 人間主觀上有何犯意聯絡，
    自屬不能證明被告劉學龍等9 人犯罪。原判決關於被告劉學
    龍等9 人，因而均為無罪之諭知，經核上無不合。公訴人所
    執上開上訴理由，指摘原判決關於此部分不當，均無理由（
    如上所述），此部分上訴應予駁回。
肆、本院退回併辦部分（即臺灣高雄地方法院檢察署97年度偵字
    第28664號）：
一、移送本院併辦意旨略以：被告黃宇盛係大地屋公司業務經理
    ，於93年7 月3 日，明知該公司招募會員購買會員卡所得之
    款項並未全數投入申購契約所載之事業經營，竟向被害人楊
    公濱佯稱該公司已在高雄漁人碼頭承租房屋僱工裝修，欲籌
    備經營餐廳，且另亦有經營行動餐車云云，致楊公濱誤信該
    公司確有是項投資計畫而陷於錯誤，遂購買該公司會員卡4
    單位，每單位12萬8 千元，合計51萬2 千元，被告黃宇盛並
    以之為常業。而被告黃宇盛此部分詐欺之犯行，與前經論罪
    科刑部分具有裁判上一罪關係，應予併案審理等語。
二、按檢察官就犯罪事實一部起訴者，其效力及於全部，固為刑
    事訴訟法第267 條所明定。惟法院得就未起訴部分之事實併
    予審判，必須法院就已起訴部分與未起訴部分認定俱屬有罪
    ，且兩部分互有實質上或裁判上一罪之不可分關係，始能適
    用，如法院對已起訴部分認定犯罪不能證明，或未予審判，
    未起訴部分既無所附麗，自不得加以判決（最高法院93年度
    台上字第4814號判決意旨參照）。
三、經查被告黃宇盛被訴上開常業詐欺犯行，既經本院認定尚難
    證明犯罪而維持原審無罪之判決（業如前述），則上開移送
    併辦意旨所指被告黃宇盛詐欺犯行，即與本案起訴部分不生
    實質上或裁判上一罪之不可分關係，尚非本案起訴效力所及
    ，本院自無從併予審究，應退回檢察官另為適法處理。
伍、原審退回併辦部分（即臺灣高雄地方法院檢察署94年度偵字
    第12632號、第18118號）：
(一)、移送併辦意旨略以：
 1、94年度偵字第12632 號：被告顧學豐於91年1 月間，在高雄
    市○○區○○路394 號5 樓成立龢豐公司，被告邢議中則擔
    任該公司之經理，且嗣於92年間，該公司負責人並變更為被
    告邢議中，詎渠等二人竟共同基於意圖為自己不法所有之常
    業犯意聯絡，明知龢豐公司未經證券主管機關財政部證券暨
    期貨管理委員會（下稱證期會）之許可並發給許可證照，准
    許經營證券承銷之證券業務，依法不得經營證券投資信託事
    業、證券金融事業、證券投資顧問事業、證券集中保管事業
    或其他證券服務事業，且佺格公司、技爾科技股份有限公司
    （下稱技爾公司）均未經證期會核准及申報生效，不得對非
    特定人公開招募而出售所持有之公司股票，竟以龢豐公司之
    名義大量招募思慮淺薄易受蒙蔽之年輕女子為公司業務員，
    教以如何認識接觸男性，尤以軍人為對象，復教導及提供公
    司電腦使業務員上網聊天交友、或參加婚友社、或以街頭訪
    問等方式，佯稱公司資本雄厚營運良好、佺格公司及技爾公
    司股票即將上市等不實訊息，使業務員張芮綺（另經檢察官
    為不起訴處分確定）等人信以為真，以此招攬客戶，致被害
    人耿平來、林彩琴、孫智倫、吳月珠、盧天利、張愛敏、李
    碧珍、沈呂秋敏、呂承政、柯仲印、呂淑葉、潘寬祥等人陷
    於錯誤，錯估佺格公司及技爾公司之獲利能力，而以每張新
    台幣10萬餘元之不等價格認購未上市之佺格公司及技爾公司
    之股票。而被告顧學豐、邢議中此部分詐欺及違反證券交易
    法之犯行，與前經論罪科刑部分具有連續犯、牽連犯之裁判
    上一罪關係，為法律上同一案件，應予併案審理等語。
 2、94年度偵字第18118 號（被害人薛仁曉購買新食田公司會員
    卡部分除外）：被告顧學豐於91年9 月16日，以龢豐公司之
    名義，透過旗下業務員陳玉如（另經檢察官為不起訴處分確
    定）販售「亞諾超導體科技股份有限公司」（下稱亞諾公司
    ）之未上市股票3 張與被害人賴匯森；又於92年1 月間，透
    過旗下業務員蕭曉芬（另案經判處有期徒刑6 月確定）銷售
    亞諾公司未上市股票40萬元及基因數碼科技股份有限公司（
    下稱基因數碼公司）未上市股票85萬元與被害人薛仁曉（移
    送併辦意指書誤載為薛仁堯）。而被告顧學豐此部分違反證
    券交易法之犯行，與前經論罪科刑部分具有牽連犯之裁判上
    一罪關係，為法律上同一案件，應予併案審理等語。
(二)、經查：
 1、被告顧學豐於89年至91年間，與另案被告紀金潭共同基於犯
    意聯絡，在台灣中南部、大高雄及屏東縣市等地，利用紀金
    潭所提供之文宣廣告資料，公開販售未上市（櫃）之佑寧生
    物科技股份有限公司股票所涉違反證券交易法之犯行，業經
    臺灣台北地方法院以93年度簡字第2320號判決判處有期徒刑
    6 月，併科罰金50萬元確定等情，固有上開判決及臺灣高等
    法院被告前案紀錄表附卷可參。惟觀諸前揭移送併辦部分所
    指被告顧學豐販賣未上市（櫃）公司股票詐欺牟利之犯罪事
    實，被告顧學豐係與被告邢議中共犯該部分之犯行，且渠等
    所販賣之未上市（櫃）公司股票種類，與前揭經判刑確定部
    分顯有不同，尚難認定被告顧學豐係基於概括犯意所為，而
    與修正前連續犯之規定要件尚屬有間，即非同一事實。被告
    顧學豐原審辯護意旨所陳「移送併辦意旨所指被告顧學豐販
    賣未上市公司股票詐欺牟利犯行，與前揭經判刑確定部分具
    連續犯之裁判上一罪關係，應為該判決之確定效力所及，故
    應諭知免訴判決」云云，自非可採。
 2、被告顧學豐、邢議中有以龢豐公司名義販售佺格公司、技爾
    公司、亞諾公司及基因數碼公司之未上市（櫃）股票與上開
    被害人等情，業據證人即上開被害人證述在卷，且有被害人
    所提出之股東（股權）申購書附卷可稽。然被告顧學豐、邢
    議中係因佺格公司負責人魏文傑至龢豐公司召開說明會，稱
    上開公司均遠景看好、獲利可期、短時間內即將上市上櫃等
    語，並提供公司簡介、股東大會議事手冊等參考資料，復國
    內知名雜誌、報紙及網路文章亦均有報導上開公司確實經營
    前景看好，始販售、代銷上開公司之未上市（櫃）股票等情
    ，業據證人即龢豐公司業務員張曉鳳於原審結證明確，核與
    被告顧學豐、邢議中所供相符，並有卷附之上開公司簡介、
    股東大會議事手冊、商業週刊等雜誌、報章、網路文章報導
    可佐，亦有魏文傑至龢豐公司召開說明會之照片在卷可參，
    則被告顧學豐、邢議中既係因聽信佺格公司負責人魏文傑前
    揭所述，始販售、代銷上開公司之未上市（櫃）股票，且自
    身亦購買相當數量之上開公司未上市（櫃）股票，實難認渠
    等2 人主觀上就此有何意圖為自己不法所有之詐欺故意，自
    難遽認渠等2 人確有此部分之詐欺犯行。此外，復無其他卷
    存積極證據足資證明被告顧學豐、邢議中確有前揭併案意旨
    所指之犯行，即不能證明被告2 人此部分之犯罪，本應為無
    罪之諭知，惟此部分並未經檢察官提起公訴，自應退還檢察
    官另為適法之處理。
 3、渠等2 人未經核准販售未上市（櫃）公司股票所涉違反證券
    交易法部分，因前開新食田公司、大地屋公司或日暘公司均
    係販賣會員卡而非未上市（櫃）公司股票，是渠等2 人該部
    分違反證券交易法之犯行，自與上開常業詐欺論罪科刑部分
    不生刑法修正前之牽連犯規定之裁判上一罪關係，亦無從併
    予審理。
(三)、原審經審酌上情，因而敘明此移送併辦部分無從併予審究，
    應退回檢察官另為適法處理，於法尚無不合，附此敘明。
據上論斷，應依刑事訴訟法第368 條、第369 條第1 項前段、第
364 條、第299 條第1 項前段，公司法第9 條第1 項，刑法第2
條第1 項前段、第11條、第38條第1 項第2 款、第74條第1 項第
1 款、第2 項第4 款，修正前刑法（下同）第28條、第55條後段
、第56條、第340 條，刑法施行法第1 條之1 ，判決如主文。
本案經檢察官許月雲到庭執行職務。
中    華    民    國    98    年    2     月    27    日
                刑事第一庭  審判長法  官  郭雅美
                                  法  官  徐美麗
                                  法  官  張意聰
以上正本證明與原本無異。
本判決關於被告甲○○（原名陳皇運）部分，不得上訴。
如不服本判決應於收受本判決後10日內向本院提出上訴書狀，其
未敘述上訴理由者，並得於提起上訴後10日內向本院補提理由書
證（均須按他造當事人之人數附繕本）「切勿逕送上級法院」。
中    華    民    國    98    年    2     月    27    日
                                  書記官  陳金
附錄本判決論罪科刑法條：
公司法第9條第1項
公司應收之股款，股東並未實際繳納，而以申請文件表明收足，
或股東雖已繳納而於登記後將股款發還股東，或任由股東收回者
，公司負責人各處5 年以下有期徒刑、拘役或科或併科新臺幣50
萬元以上250 萬元以下罰金。
修正前刑法第340條
以犯第339 條之罪為常業者，處1 年以上七年以下有期徒刑，得
併科5 萬元以下罰金。
附表一：尊榮會員卡之購買資料
 ┌──┬───┬──────┬─────────┬───────────────┬───────┬─────────────────────────┐
 │編號│被害人│ 購買時間   │ 購買地點         │ 購買金額（新台幣）           │ 販賣之業務員 │ 相關證據                                         │
 ├──┼───┼──────┼─────────┼───────────────┼───────┼─────────────────────────┤
 │001 │吳政原│92年1 月27日│不詳              │295,000 元（每單位50,000元、共│劉玉瑄        │1.證人即被害人吳政原於偵查時之證述（偵十二卷第3 頁│
 │    │      │同年4 月15日│                  │購買2 單位；每單位65,000元、共│              │  、第10至11頁）                                  │
 │    │      │            │                  │購買3 單位）                  │              │2.尊榮會員卡認購契約書共2 紙（偵十二卷第4 至5頁） │
 ├──┼───┼──────┼─────────┼───────────────┼───────┼─────────────────────────┤
 │002 │王登傑│92年2 月21日│新食田公司（高雄市│245,000 元（每單位50,000元、共│不詳          │                                                  │
 │    │      │            │前金區○○○路63號│購買1 單位；每單位65,000元、共│              │尊榮會員卡申購契約書共2 紙（警三卷第348 至349 頁）│
 │    │      │            │5 樓）            │購買3 單位）                  │              │                                                  │
 ├──┼───┼──────┼─────────┼───────────────┼───────┼─────────────────────────┤
 │003 │陳慶峰│92年3 月15日│高雄市○○區○○路│715,000 元（每單位65,000元、共│林曉樹        │尊榮會員卡申購契約書1 紙（警三卷第396 頁）        │
 │    │      │            │394號5 樓         │購買11單位）                  │              │                                                  │
 ├──┼───┼──────┼─────────┼───────────────┼───────┼─────────────────────────┤
 │004 │薛仁曉│92年3 月27日│高雄市○○區○○路│65,000元（每單位65,000元、共購│蕭曉芬        │1.證人即被害人薛仁曉於偵查中之證述（94偵18118 卷第│
 │    │      │            │與金典酒店旁之咖啡│買1 單位）                    │              │  7 至9 頁）                                      │
 │    │      │            │館                │                              │              │2.複合式主題餐廳股東契約書1 紙（同上偵卷第24 至25 │
 │    │      │            │                  │                              │              │  頁）                                            │
 ├──┼───┼──────┼─────────┼───────────────┼───────┼─────────────────────────┤
 │005 │翁榮昌│92年4 月2 日│新食田公司（地址：│620,000 元（每單位65,000元、共│王水勝        │                                                  │
 │    │      │93年2 月15日│同上）            │購買2 單位；每單位98,000元、共│              │尊榮會員卡申購契約書共2 紙（警三卷第325 至326 頁）│
 │    │      │            │                  │購買5 單位）                  │              │                                                  │
 ├──┼───┼──────┼─────────┼───────────────┼───────┼─────────────────────────┤
 │006 │謝曜安│92年4 月11日│高雄市○○區○○路│325,000 元（每單位65,000元、共│何筱宜、楊淳淆│1.證人即被害人謝曜安於偵查中（偵九卷第641 頁）及原│
 │    │      │            │39 4號5 樓        │購買5 單位）                  │、劉學隆      │  審（原審四卷第140 至14 6頁）之證述              │
 │    │      │            │                  │                              │              │2.尊榮會員卡申購契約書1 紙（警三卷第318 至319 頁）│
 │    │      │            │                  │                              │              │                                                  │
 ├──┼───┼──────┼─────────┼───────────────┼───────┼─────────────────────────┤
 │007 │丁永昇│92年4 月13日│異速館複合式主題餐│210,000 元（每單位80,000元、共│何筱宜、劉學龍│1.證人即被害人丁永昇於原審（原審四卷第155 至159 頁│
 │    │      │            │廳（高雄市前金區文│購買1 單位；每單位65,000元、共│、楊淳淆      │  ）證述                                          │
 │    │      │            │武二街2 號）      │購買2 單位）                  │              │2.尊榮會員卡申購契約書共2 紙（警五卷第58至59 頁） │
 │    │      │            │                  │                              │              │                                                  │
 ├──┼───┼──────┼─────────┼───────────────┼───────┼─────────────────────────┤
 │008 │蘇永達│92年4 月21日│異速館複合式主題餐│725,000 元（每單位65,000元、共│劉學龍        │1.證人即被害人蘇永達於偵查中之證述（偵九卷第641 至│
 │    │      │            │廳（地址：同上）  │購買5 單位；每單位80,000元、共│              │  642 頁）。                                      │
 │    │      │            │                  │購買5 單位）                  │              │2.尊榮會員卡申購契約書共2 紙（警三卷第411 至412 頁│
 │    │      │            │                  │                              │              │  ）                                              │
 ├──┼───┼──────┼─────────┼───────────────┼───────┼─────────────────────────┤
 │009 │黃耀德│92年4 月28日│異速館複合式主題餐│325,000 元（每單位65,000元、共│唐嘉琳        │                                                  │
 │    │      │            │廳（地址：同上）  │購買5 單位）                  │              │尊榮會員卡申購契約書1 紙（警三卷第455 頁）        │
 ├──┼───┼──────┼─────────┼───────────────┼───────┼─────────────────────────┤
 │010 │陳朝河│92年5 月20日│高雄市金典酒店（高│80,000元（每單位80,000元、共購│蕭曉芬、方軒  │1.證人即被害人陳朝河於偵查中之證述（94偵18118 卷第│
 │    │      │            │雄市苓雅區○○○路│買1 單位）                    │              │  48頁）                                          │
 │    │      │            │1 號）            │                              │              │2.尊榮會員卡認購契約書1 紙（偵十三卷第82至84 頁） │
 │    │      │            │                  │                              │              │                                                  │
 ├──┼───┼──────┼─────────┼───────────────┼───────┼─────────────────────────┤
 │011 │于志民│92年6 月13日│異速館複合式主題餐│800,000 元（每單位80,000元、共│游秀玲        │                                                  │
 │    │      │            │廳（地址：同上）  │購買10單位）                  │              │尊榮會員卡申購契約書1 紙（警三卷第595 頁）        │
 ├──┼───┼──────┼─────────┼───────────────┼───────┼─────────────────────────┤
 │012 │劉昱呈│92年6 月18日│高雄市○○區○○路│465,000 元（每單位80,000元、共│李雅琪、劉衣瑄│                                                  │
 │    │      │            │39 4號5 樓        │購買5 單位；每單位65,000元、共│              │尊榮會員卡認購契約書1 紙（警一卷第218 至219 頁）  │
 │    │      │            │                  │購買1 單位）                  │              │                                                  │
 ├──┼───┼──────┼─────────┼───────────────┼───────┼─────────────────────────┤
 │013 │巨偉德│92年6 月19日│新食田公司（地址：│130,000 元（每單位65,000元、共│自稱「小C」的 │                                                  │
 │    │      │            │同上）            │購買2 單位）                  │成年女子      │尊榮會員卡認購契約書1 紙（警一卷第196 頁）        │
 │    │      │            │                  │                              │              │                                                  │
 ├──┼───┼──────┼─────────┼───────────────┼───────┼─────────────────────────┤
 │014 │黃政博│92年6 月20日│新食田台南分公司（│650,000 元（每單位65,000元、共│吳芠芠        │1.證人吳芠芠於警詢中之證述（參見警三卷第627 至628 │
 │    │      │            │地址：台南市○○路│購買10單位）                  │              │  頁）                                            │
 │    │      │            │二段307 號21 樓） │                              │              │2.尊榮會員卡申購契約書1 紙（參見警三卷第629 頁）  │
 │    │      │            │                  │                              │              │                                                  │
 ├──┼───┼──────┼─────────┼───────────────┼───────┼─────────────────────────┤
 │015 │李博賢│92年6 月27日│高雄市○○區○○路│325,000 元（每單位65,000元、共│自稱「小捷」的│                                                  │
 │    │      │            │39 4號5 樓        │購買5 單位）                  │成年女子、洪淑│尊榮會員卡申購契約書1 紙（警三卷第452 頁）        │
 │    │      │            │                  │                              │玲            │                                                  │
 ├──┼───┼──────┼─────────┼───────────────┼───────┼─────────────────────────┤
 │016 │梁明雄│92年6 月29日│異速館複合式主題餐│560,000 元（每單位80,000元、共│倪秋惠        │                                                  │
 │    │      │            │廳（地址：        │購買7 單位）                  │              │尊榮會員卡申購契約書1 紙（警六卷第6 至7 頁）      │
 │    │      │            │同上）            │                              │              │                                                  │
 ├──┼───┼──────┼─────────┼───────────────┼───────┼─────────────────────────┤
 │017 │陳文忠│92年6 月30日│高雄市○○區○○路│715,000 元（每單位65,000元、共│郭耀庭、甲○○│1.證人即被害人陳文忠於原審（原審追加起訴院卷第91至│
 │    │      │            │39 4號5 樓        │購買11單位）                  │（原名陳皇運）│  94頁）。                                        │
 │    │      │            │                  │                              │              │2.證人郭耀庭於警詢中（偵十七卷第16頁）、偵查中（偵│
 │    │      │            │                  │                              │              │  十六卷第15至17頁）及原審（原審五卷第215 至221 頁│
 │    │      │            │                  │                              │              │  ）之證述。                                      │
 │    │      │            │                  │                              │              │3.尊榮會員卡認購契約書1 紙（原審偵追加起訴卷第7 至│
 │    │      │            │                  │                              │              │  8 頁）                                          │
 ├──┼───┼──────┼─────────┼───────────────┼───────┼─────────────────────────┤
 │018 │鍾麒龍│92年6月間   │異速館複合式主題餐│196,000 元（每單位98,000元、共│自稱「ViVi」的│尊榮會員俱樂部會員名冊                            │
 │    │      │            │廳（地址：同上）  │購買2 單位）                  │成年女子      │                                                  │
 ├──┼───┼──────┼─────────┼───────────────┼───────┼─────────────────────────┤
 │019 │張順展│92年6月間   │異速館複合式主題餐│480,000 元（每單位80,000元、共│張芷熏        │                                                  │
 │    │      │            │廳（高雄市民族店）│購買6 單位）                  │              │尊榮會員卡認購契約書1 紙（警三卷第391 頁）        │
 ├──┼───┼──────┼─────────┼───────────────┼───────┼─────────────────────────┤
 │020 │黃揚盛│92年7月8日  │不詳              │160,000 元（每單位80,000元、共│自稱「小婷」的│                                                  │
 │    │      │            │                  │購買2 單位）                  │成年女子      │尊榮會員卡申購契約書1 紙（警三卷第314 頁）        │
 ├──┼───┼──────┼─────────┼───────────────┼───────┼─────────────────────────┤
 │021 │何首叡│92年7 月13日│異速館複合式主題餐│240,000 元（每單位80,000元、共│江為騰        │                                                  │
 │    │      │            │廳（地址：同上）  │購買3 單位）                  │              │尊榮會員卡認購契約書1 紙（警二卷第267 頁）        │
 ├──┼───┼──────┼─────────┼───────────────┼───────┼─────────────────────────┤
 │022 │鄭凱木│92年7 月14日│高雄市○○區○○路│560,000 元（每單位80,000元、共│謝佩育、楊淳淆│1.原審證詞（原審四卷第146 至150 頁）。            │
 │    │      │            │394號5 樓         │購買7 單位）                  │、何秋儀      │2.尊榮會員卡申購契約書1 紙（警三卷第322頁）       │
 ├──┼───┼──────┼─────────┼───────────────┼───────┼─────────────────────────┤
 │023 │姜榮宗│92年7 月20日│異速館複合式主題餐│640,000 元（每單位80,000元、共│楊俐玲、周碩正│                                                  │
 │    │      │            │廳（地址：同上）  │購買8 單位）                  │              │尊榮會員卡申購契約書1 紙（警三卷第539 頁）        │
 ├──┼───┼──────┼─────────┼───────────────┼───────┼─────────────────────────┤
 │024 │陳毓良│92年7 月20日│異速館複合式主題餐│560,000 元（每單位80,000元、共│劉附陞、郭明仁│尊榮會員卡認購契約書共2 紙（警五卷第49至50 頁）   │
 │    │      │            │廳（地址：同上）  │購買7 單位）                  │              │                                                  │
 ├──┼───┼──────┼─────────┼───────────────┼───────┼─────────────────────────┤
 │025 │林信洲│92年7 月23日│新食田台南分公司（│800,000 元（每單位80,000元、共│林婷玉        │                                                  │
 │    │      │            │地址：同上）      │購買10單位）                  │              │尊榮會員卡申購契約書1 紙（警六卷第40頁）          │
 ├──┼───┼──────┼─────────┼───────────────┼───────┼─────────────────────────┤
 │026 │王俊文│92年7 月26日│不詳              │480,000 元（每單位80,000元、共│楊淳淆、何秋儀│1.證人即被害人王俊文於原審證詞（原審四卷第159 至  │
 │    │      │            │                  │購買6 單位）                  │              │  162 頁）。                                      │
 │    │      │            │                  │                              │              │2.尊榮會員卡申購契約書1 紙（警六卷第37頁）        │
 ├──┼───┼──────┼─────────┼───────────────┼───────┼─────────────────────────┤
 │027 │陳盈吉│92年7 月30日│異速館複合式主題餐│560,000 元（每單位80,000元、共│卓子欽、黃重憲│尊榮會員卡認購契約書1 紙（警一卷第187 頁）信用貸款│
 │    │      │            │廳（地址：同上）  │購買7 單位）                  │              │申請書單據及存摺影本（警一卷第188 至192 頁）      │
 │    │      │            │                  │                              │              │                                                  │
 ├──┼───┼──────┼─────────┼───────────────┼───────┼─────────────────────────┤
 │028 │王俊興│92年7月間   │異速館複合式主題餐│320,000 元（每單位80,000元、共│唐嘉琳        │尊榮會員俱樂部會員名冊                            │
 │    │      │            │廳（地址：同上）  │購買4 單位）                  │              │                                                  │
 ├──┼───┼──────┼─────────┼───────────────┼───────┼─────────────────────────┤
 │029 │葉育昌│92年8月7日  │高雄市○○區○○路│80,000元（每單位80,000元、共購│劉學龍        │1.證人即被害人葉育昌於原審證詞（原審四卷第211 至  │
 │    │      │            │39 4號5 樓        │買1 單位）                    │              │  214 頁）。                                      │
 │    │      │            │                  │                              │              │2.尊榮會員卡認購契約書1 紙（警一卷第184 頁）      │
 │    │      │            │                  │                              │              │                                                  │
 ├──┼───┼──────┼─────────┼───────────────┼───────┼─────────────────────────┤
 │030 │侯金龍│92年8月9日  │異速館複合式主題餐│560,000 元（購買每單位金額、認│江佩玉        │證人即被害人侯金龍於原審證詞（原審四卷第260 至264 │
 │    │      │            │廳（地址：同上）  │購單位數不詳）                │              │頁）。                                            │
 ├──┼───┼──────┼─────────┼───────────────┼───────┼─────────────────────────┤
 │031 │周瑞寶│92年8 月15日│不詳              │640,000 元（每單位80,000元、共│李穰祐        │                                                  │
 │    │      │            │                  │購買8 單位）                  │              │尊榮會員卡申購契約書1 紙（警五卷第111 頁）        │
 ├──┼───┼──────┼─────────┼───────────────┼───────┼─────────────────────────┤
 │032 │阮群量│92年8 月16日│新食田台南分公司（│80,000元（每單位80,000元、共購│吳芠芠        │1.證人吳芠芠於警詢中之證述（警三卷第627 至628 頁）│
 │    │      │            │地址：同上）      │買1 單位）                    │              │2.尊榮會員卡申購契約書1 紙（警三卷第630 頁）      │
 │    │      │            │                  │                              │              │                                                  │
 ├──┼───┼──────┼─────────┼───────────────┼───────┼─────────────────────────┤
 │033 │葉時歡│92年8 月22日│新食田台南分公司（│800,000 元（每單位80,000元、共│卓子欽、黃重憲│1.證人即被害人葉時歡於偵查中（偵九卷第665 至666 頁│
 │    │      │            │地址：同上）      │購買10單位）                  │              │  ）及原審（原審四卷第257 至260 頁）之證述。      │
 │    │      │            │                  │                              │              │2.尊榮會員卡申購契約書1 紙（警三卷第499 頁）      │
 │    │      │            │                  │                              │              │                                                  │
 ├──┼───┼──────┼─────────┼───────────────┼───────┼─────────────────────────┤
 │034 │傅玉鐘│92年8 月23日│異速館複合式主題餐│1550,000元（每單位80,000元、共│黃宇盛        │1.證人即被害人傅玉鐘於原審證詞（原審四卷第334 至  │
 │    │      │            │廳（地址：同上）  │購買1 單位；每單位98,000元、共│              │  336 頁）。                                      │
 │    │      │            │                  │購買15單位）                  │              │2.匯出款項存摺影本（警三卷第639至641 頁）         │
 │    │      │            │                  │                              │              │3.尊榮會員卡申購契約書共3 紙（警三卷第632 頁、第  │
 │    │      │            │                  │                              │              │  643 至644 頁）                                  │
 ├──┼───┼──────┼─────────┼───────────────┼───────┼─────────────────────────┤
 │035 │黃志祥│92年8 月25日│新食田台南分公司（│720,000 元（每單位80,000元、共│黃懿萱        │1.證人黃懿萱於警詢中之證述（警三卷第661 至662 頁）│
 │    │      │            │地址：同上）      │購買9 單位）                  │              │2.尊榮會員卡申購契約書1 紙（警三卷第630 頁）      │
 │    │      │            │                  │                              │              │                                                  │
 ├──┼───┼──────┼─────────┼───────────────┼───────┼─────────────────────────┤
 │036 │吳惠雯│92年8 月25日│新食田台南分公司（│240,000 元（每單位80,000元、共│黃懿萱        │1.證人黃懿萱於警詢中之證述（警三卷第661 至662 頁）│
 │    │      │            │地址：同上）      │購買3 單位）                  │              │2.尊榮會員卡申購契約書1 紙（警三卷第631 頁）      │
 │    │      │            │                  │                              │              │                                                  │
 ├──┼───┼──────┼─────────┼───────────────┼───────┼─────────────────────────┤
 │037 │鄭琪靜│92年8 月25日│新食田台南分公司（│480,000 元（每單位80,000元、共│黃懿萱        │1.證人黃懿萱於警詢中之證述（警三卷第661 至662 頁）│
 │    │      │            │地址：同上）      │購買6 單位）                  │              │2.尊榮會員卡申購契約書1 紙（警三卷第632 頁）      │
 │    │      │            │                  │                              │              │                                                  │
 ├──┼───┼──────┼─────────┼───────────────┼───────┼─────────────────────────┤
 │038 │黃懿萱│92年8 月25日│新食田台南分公司（│800,000 元（每單位80,000元、共│無            │1.證人黃懿萱於警詢中）之證述（警三卷第661 至662 頁│
 │    │      │            │地址：同上）      │購買10單位）                  │              │  ）                                              │
 │    │      │            │                  │                              │              │2.尊榮會員卡申購契約書1 紙（警三卷第633 頁）      │
 ├──┼───┼──────┼─────────┼───────────────┼───────┼─────────────────────────┤
 │039 │王允誠│92年8 月26日│新食田台南分公司（│800,000 元（每單位80,000元、共│謝潔如、曾瑩蓁│1.證人即被害人王允誠於警詢中之證述（偵五卷第56至57│
 │    │      │            │地址：同上）      │購買10單位）                  │、徐永丞      │  頁）                                            │
 │    │      │            │                  │                              │              │2.尊榮會員卡申購契約書1 紙（偵五卷第60頁）        │
 │    │      │            │                  │                              │              │3.銀行存摺及交易明細表影本（偵五卷第62至63頁）    │
 │    │      │            │                  │                              │              │4.尊榮會員卡影本（偵五卷第64頁）                  │
 │    │      │            │                  │                              │              │                                                  │
 ├──┼───┼──────┼─────────┼───────────────┼───────┼─────────────────────────┤
 │040 │侯建男│92年8 月26日│新食田台南分公司（│1200,000元（每單位80,000元、共│吳芠芠        │1.證人即被害人吳芠芠於警詢中之證述（警三卷第627 至│
 │    │      │            │地址：同上）      │購買15單位）                  │              │  628 頁）                                        │
 │    │      │            │                  │                              │              │2.尊榮會員卡申購契約書共2 紙（警三卷第631 至632 頁│
 │    │      │            │                  │                              │              │  ）                                              │
 ├──┼───┼──────┼─────────┼───────────────┼───────┼─────────────────────────┤
 │041 │陳建銘│92年8 月26日│新食田台南分公司（│720,000 元（每單位80,000元、共│陳美慧        │1. 尊榮會員卡申購契約書共2 紙（警三卷第362 至363  │
 │    │      │            │地址：同上）      │購買7 單位；每單位80,000元、共│              │   頁）                                           │
 │    │      │            │                  │購買2 單位）                  │              │2.臺灣中小企業銀行匯款申請書（警三卷第361 ）      │
 │    │      │            │                  │                              │              │                                                  │
 ├──┼───┼──────┼─────────┼───────────────┼───────┼─────────────────────────┤
 │042 │汪夢婷│92年8 月29日│不詳              │800,000 元（每單位80,000元、共│黃懿萱、卓子欽│                                                  │
 │    │      │            │                  │購買10單位）                  │、黃重憲      │尊榮會員卡申購契約書1 紙（警三卷第449 頁）        │
 ├──┼───┼──────┼─────────┼───────────────┼───────┼─────────────────────────┤
 │043 │蔣杰璋│92年8 月30日│異速館複合式主題餐│1298,000元（每單位80,000元、共│周佩瑜、吳宜達│1.證人即被害人蔣杰璋於原審證詞（原審四卷第268 至  │
 │    │      │            │廳（地址：同上）  │購買15單位；每單位98,000元、共│              │  271 頁）                                        │
 │    │      │            │                  │購買1 單位）                  │              │2.尊榮會員卡申購契約書共3 紙（警一卷第200 頁、警三│
 │    │      │            │                  │                              │              │  卷第375 至376 頁）                              │
 │    │      │            │                  │                              │              │3.合作金庫銀行小額消費性貸款申請書（警一卷第199 頁│
 │    │      │            │                  │                              │              │  ）                                              │
 │    │      │            │                  │                              │              │4.台東中小企業銀行本票（警一卷第203 頁）          │
 ├──┼───┼──────┼─────────┼───────────────┼───────┼─────────────────────────┤
 │044 │傅志平│92年8 月31日│新食田公司（地址：│1200,000元（每單位80 ,000 元、│游秀娥、莫云云│1.證人即被害人傅志平於偵查中（偵九卷第606 頁）之證│
 │    │      │            │同上）            │共購買15單位）                │              │  述                                              │
 │    │      │            │                  │                              │              │2.匯出款項存摺影本（警三卷第353 頁）              │
 │    │      │            │                  │                              │              │3.尊榮會員卡申購契約書共2 紙（警三卷第355 至      │
 ├──┼───┼──────┼─────────┼───────────────┼───────┼─────────────────────────┤
 │045 │黃炳盛│92年8月間   │異速館複合式主題餐│160,000 元（每單位80 ,000 元、│邱湘淇、黃婷軒│                                                  │
 │    │      │            │廳（地址：同上）  │共購買2 單位）                │              │尊榮會員卡認購契約書1 紙（警二卷第295 頁）        │
 ├──┼───┼──────┼─────────┼───────────────┼───────┼─────────────────────────┤
 │046 │戴義璋│92年9月6日  │不詳              │560,000 元（每單位80 ,000 元、│劉學龍、白螢柔│1.證人即被害人戴義璋於原審（原審五卷第68至70 頁） │
 │    │      │            │                  │共購買7 單位）                │              │  之證述。                                        │
 │    │      │            │                  │                              │              │2.尊榮會員卡申購契約書1 紙（警六卷第24至25 頁）   │
 │    │      │            │                  │                              │              │3.台東企銀放款餘額資料報表影本（警六卷第26 頁）   │
 │    │      │            │                  │                              │              │                                                  │
 │    │      │            │                  │                              │              │                                                  │
 ├──┼───┼──────┼─────────┼───────────────┼───────┼─────────────────────────┤
 │047 │張翔傑│92年9月6日  │異速館複合式主題餐│400,000 元（每單位80 ,000 元、│自稱「徐先生」│                                                  │
 │    │      │            │廳（地址：同上）  │共購買5 單位）                │之成年男子、自│尊榮會員卡申購契約書1 紙（警二卷第263 頁）        │
 │    │      │            │                  │                              │稱「瑩蓁」之成│                                                  │
 │    │      │            │                  │                              │年女子        │                                                  │
 ├──┼───┼──────┼─────────┼───────────────┼───────┼─────────────────────────┤
 │048 │曾威昇│92年9 月15日│新食田台南分公司（│240,000 元（每單位80 ,000 元、│蕭淑儀、吳建德│尊榮會員卡申購契約書1 紙（警五卷第96頁）、新食田企│
 │    │      │            │地址：同上）      │共購買3 單位）                │              │業匯入款項存摺影本（警五卷第97頁）                │
 ├──┼───┼──────┼─────────┼───────────────┼───────┼─────────────────────────┤
 │049 │陳立夫│92年9 月15日│新食田台南分公司（│160,000 元（每單位80 ,000 元、│蕭淑儀、杜欣達│1.證人即被害人陳立夫於警詢中之證述（警四卷第38至39│
 │    │      │            │地址：同上）      │共購買2 單位）                │              │  頁）                                            │
 │    │      │            │                  │                              │              │2.尊榮會員卡申購契約書1 紙（警四卷第40頁）        │
 ├──┼───┼──────┼─────────┼───────────────┼───────┼─────────────────────────┤
 │050 │翁慶川│92年9 月15日│異速館複合式主題餐│686,000 元（每單位98 ,000 萬元│張佳薇、自稱「│1.證人即被害人翁慶川於原審（原審六卷第47至50 頁） │
 │    │      │            │廳（地址：同上）  │、共購買7 單位）              │江經理」之成年│  之證述。                                        │
 │    │      │            │                  │                              │男子          │2.尊榮會員卡申購契約書共2 紙（警五卷第32至33 頁） │
 │    │      │            │                  │                              │              │                                                  │
 ├──┼───┼──────┼─────────┼───────────────┼───────┼─────────────────────────┤
 │051 │蔡俊煌│92年9 月15日│新食田台南分公司（│240,000 元（每單位80,000元、共│謝文奇、黃琬羚│                                                  │
 │    │      │            │地址：同上）      │購買3 單位）                  │              │尊榮會員卡申購契約書1 紙（警三卷第457 頁）        │
 ├──┼───┼──────┼─────────┼───────────────┼───────┼─────────────────────────┤
 │052 │黃士峰│92年9 月17日│新食田台南分公司（│898,000 元（每單位80,000元、共│黃雅惠        │新食田企業匯入款項存摺影本（警三卷第513 頁        │
 │    │      │            │地址：同上）      │購買10單位；每單位98,000萬元、│              │）、尊榮會員卡申購契約書共2 紙（警三卷第514 至515 │
 │    │      │            │                  │共購買1 單位）                │              │    頁）                                          │
 ├──┼───┼──────┼─────────┼───────────────┼───────┼─────────────────────────┤
 │053 │趙永証│92年9 月29日│異速館複合式主題餐│ 560,000元（每單位80,000元、共│劉學龍        │尊榮會員卡申購契約書1 紙（警三卷第310 頁）        │
 │    │      │            │廳（地址：同上）  │購買7 單位）                  │              │                                                  │
 ├──┼───┼──────┼─────────┼───────────────┼───────┼─────────────────────────┤
 │054 │曹育嘉│92年9 月30日│異速館複合式主題餐│160,000 元（每單位80,000元、共│潘尚杰、洪敏青│尊榮會員卡申購契約書1 紙（警五卷第116 頁）、銀行存│
 │    │      │            │廳（地址：同上）  │購買2 單位）                  │              │摺及交易明細影本（警五卷第115 頁）                │
 ├──┼───┼──────┼─────────┼───────────────┼───────┼─────────────────────────┤
 │055 │侯銘烈│92年9 月30日│新食田台南分公司（│80,000元（每單位80,000元、共購│朱智祥、王重琅│                                                  │
 │    │      │            │地址：同上）      │買1 單位）                    │              │尊榮會員卡申購契約書1 紙（警三卷第335 頁）        │
 ├──┼───┼──────┼─────────┼───────────────┼───────┼─────────────────────────┤
 │056 │江富裕│92年9 月30日│異速館複合式主題餐│400,000 元（每單位80,000元、共│蔡沂珊、洪敏青│1.證人江富裕於原審（原審六卷第45至47頁）之證述。  │
 │    │      │            │廳（地址：同上）  │購買5 單位）                  │              │2.尊榮會員卡申購契約書共2 紙（警五卷第36頁）      │
 │    │      │            │                  │                              │              │                                                  │
 ├──┼───┼──────┼─────────┼───────────────┼───────┼─────────────────────────┤
 │057 │莊淑棉│92年9月間   │新食田公司（地址：│730,000 元（每單位80,000元、共│郭俊銘（原名郭│證人即被害人莊淑棉於警詢中之證述（偵五卷第65 頁） │
 │    │      │            │同上）            │購買3 單位；每單位98,000、共購│明仁）        │                                                  │
 │    │      │            │                  │買5 單位）                    │              │                                                  │
 ├──┼───┼──────┼─────────┼───────────────┼───────┼─────────────────────────┤
 │058 │簡維德│92年10月9日 │異速館複合式主題餐│320,000 元（每單位80,000元、共│邱湘淇、楊淳淆│                                                  │
 │    │      │            │廳（地址：同上）  │購買4 單位）                  │黃婷軒        │尊榮會員卡認購契約書1 紙（警二卷第313 頁）        │
 ├──┼───┼──────┼─────────┼───────────────┼───────┼─────────────────────────┤
 │059 │杜光喨│92年10月12日│新食田台南分公司（│588,000 元（每單位98,000元、共│朱智祥、莫秋蘭│                                                  │
 │    │      │            │地址：同上）      │購買6 單位）                  │              │尊榮會員卡申購契約書1 紙（警三卷第341 頁）        │
 ├──┼───┼──────┼─────────┼───────────────┼───────┼─────────────────────────┤
 │060 │陳任晃│92年10月15日│新食田台南分公司（│810,000 元（每單位80,000元、共│朱智祥        │                                                  │
 │    │      │            │地址：同上）      │購買4 單位；每單位98,000萬元、│              │尊榮會員卡申購契約書1 紙（警三卷第416 頁）        │
 │    │      │            │                  │共購買5 單位）                │              │                                                  │
 ├──┼───┼──────┼─────────┼───────────────┼───────┼─────────────────────────┤
 │061 │林志興│92年10月18日│高雄市「金湧企業股│294,000 元（每單位98,000元、共│邱湘淇、江為騰│                                                  │
 │    │      │            │份有限公司」（地址│購買3 單位）                  │              │尊榮會員卡認購契約書1 紙（警二卷第305 頁）        │
 │    │      │            │：高雄市前金區中正│                              │              │                                                  │
 │    │      │            │四路華國大廈20樓）│                              │              │                                                  │
 ├──┼───┼──────┼─────────┼───────────────┼───────┼─────────────────────────┤
 │062 │黃俊吉│92年10月18日│異速館複合式主題餐│1200,000元（每單位80,000元、共│蔡啟明        │尊榮會員卡申購契約書1 紙（警三卷第660 頁）、新食田│
 │    │      │            │廳（地址：同上）  │購買15單位）                  │              │匯入紅利存摺影本（警三卷第659 頁）                │
 ├──┼───┼──────┼─────────┼───────────────┼───────┼─────────────────────────┤
 │063 │吳伊琳│92年10月20日│新食田台南分公司（│160,000 元（每單位80,000元、共│莫秋蘭、黃玉勝│                                                  │
 │    │      │            │地址：同上）      │購買2 單位）                  │              │尊榮會員卡申購契約書1 紙（警三卷第385 頁）        │
 ├──┼───┼──────┼─────────┼───────────────┼───────┼─────────────────────────┤
 │064 │林永玉│92年10月20日│新食田台南分公司（│490,000 元（每單位98,000元、共│沈惠婷、自稱「│1.證人即被害人林永玉於原審（原審六卷第41至44 頁） │
 │    │      │            │地址：同上）      │購買5 單位）                  │老爺」之成年男│  之證述                                          │
 │    │      │            │                  │                              │子            │2.尊榮會員卡申購契約書共3 紙（警三卷第653 頁）    │
 │    │      │            │                  │                              │              │                                                  │
 ├──┼───┼──────┼─────────┼───────────────┼───────┼─────────────────────────┤
 │065 │尤雅芳│92年10月30日│異速館複合式主題餐│784,000 元（每單位98,000元、共│葉錡峰、黃玉勝│1.證人即被害人尤雅芳於偵查中（偵九卷第639 頁）之證│
 │    │      │            │廳（地址：同上）  │購買8 單位）                  │              │  述。                                            │
 │    │      │            │                  │                              │              │2.尊榮會員卡申購契約書1 紙（警三卷第379 頁）      │
 ├──┼───┼──────┼─────────┼───────────────┼───────┼─────────────────────────┤
 │066 │陳泓霖│92年10月31日│異速館複合式主題餐│294,000 元（每單位98,000元、共│自稱「邱小姐」│                                                  │
 │    │      │            │廳（地址：同上）  │購買3 單位）                  │之成年女子    │尊榮會員卡認購契約書1 紙（警一卷第181 頁）        │
 ├──┼───┼──────┼─────────┼───────────────┼───────┼─────────────────────────┤
 │067 │范忠霖│92年10月31日│新食田台南分公司（│418,000 元（每單位98,000元、共│曾美瑤        │1.證人黃懿萱於警詢中之證述（警三卷第661 至662 頁）│
 │    │      │            │地址：同上）      │購買1 單位；每單位8 萬元、共購│              │2.尊榮會員卡申購契約書共2 紙（警三卷第634 至      │
 │    │      │            │                  │買4 單位）                    │              │  635 頁）                                        │
 │    │      │            │                  │                              │              │                                                  │
 ├──┼───┼──────┼─────────┼───────────────┼───────┼─────────────────────────┤
 │068 │陳書銘│92年10月間  │異速館複合式主題餐│已履約但未付款                │王盈慧、自稱「│尊榮會員俱樂部會員名冊                            │
 │    │      │            │廳（地址：同上）  │                              │王盈慧之姐」之│                                                  │
 │    │      │            │                  │                              │成年女子      │                                                  │
 ├──┼───┼──────┼─────────┼───────────────┼───────┼─────────────────────────┤
 │069 │王啟賢│92年10月間  │高雄市○○路與民生│720,000 元（每單位80,000元、共│廖榮源、黃宇盛│證人即被害人王啟賢於警詢中之證述（警四卷第53 頁） │
 │    │      │            │路口某餐廳        │購買9 單位）                  │              │                                                  │
 ├──┼───┼──────┼─────────┼───────────────┼───────┼─────────────────────────┤
 │070 │林依帆│92年10月間  │異速館複合式主題餐│1,176,000 元（每單位98,000元、│黃玉勝        │1.證人即被害人林依帆於原審（原審四卷第331 至334 頁│
 │    │      │            │廳（地址：同上）  │共購買12單位）                │              │  ）之證述                                        │
 │    │      │            │                  │                              │              │2.黃玉勝名片影本（警六卷第42頁）                  │
 ├──┼───┼──────┼─────────┼───────────────┼───────┼─────────────────────────┤
 │071 │許中安│92年11月1日 │異速館複合式主題餐│294,000 元（每單位98,000元、共│邱湘淇        │                                                  │
 │    │      │            │廳（地址：同上）  │購買3 單位）                  │              │尊榮會員卡認購契約書1 紙（警二卷第289 頁）        │
 ├──┼───┼──────┼─────────┼───────────────┼───────┼─────────────────────────┤
 │072 │徐銘男│92年11月7日 │異速館複合式主題餐│98,000元（每單位98,000元、共購│劉學龍        │1.證人即被害人徐銘男於偵查中（偵9 卷第642 頁）及原│
 │    │      │            │廳（地址：同上）  │買1 單位）                    │              │  審（原審四卷第214 至217 頁）之證述              │
 │    │      │            │                  │                              │              │2.尊榮會員卡申購契約書1 紙（警三卷第200 頁）      │
 ├──┼───┼──────┼─────────┼───────────────┼───────┼─────────────────────────┤
 │073 │溫麗玲│92年11月7日 │新食田公司（地址：│980,000 元（每單位98,000元、共│吳庭芸、卓書懷│                                                  │
 │    │      │            │同上）            │購買10單位）                  │、劉政宏      │尊榮會員卡申購契約書1 紙（警三卷第598 頁）        │
 ├──┼───┼──────┼─────────┼───────────────┼───────┼─────────────────────────┤
 │074 │郭晉源│92年11月14日│新食田台南分公司（│1,862,000 元（每單位98,000元、│莫秋蘭、吳伊琳│                                                  │
 │    │      │            │地址：同上）      │共購買19單位）                │              │尊榮會員卡申購契約書1 紙（警三卷第525 頁）        │
 ├──┼───┼──────┼─────────┼───────────────┼───────┼─────────────────────────┤
 │075 │黃偉婷│92年11月16日│新食田台南分公司（│392,000 元（每單位98,000元、共│黃文山        │                                                  │
 │    │      │            │地址：同上）      │購買4 單位）                  │              │尊榮會員卡申購契約書1 紙（警三卷第554 頁）        │
 ├──┼───┼──────┼─────────┼───────────────┼───────┼─────────────────────────┤
 │076 │郭乃瑩│92年11月19日│新食田台南分公司（│98,000元（每單位98,000元、共購│黃玉勝        │1.證人即被害人郭乃瑩於原審（原審六卷第51至55 頁） │
 │    │      │            │地址：同上）      │買1 單位）                    │              │  之證述                                          │
 │    │      │            │                  │                              │              │2.尊榮會員卡申購契約書1 紙（警三卷第616 頁）      │
 ├──┼───┼──────┼─────────┼───────────────┼───────┼─────────────────────────┤
 │077 │汪世偉│92年11月間  │異速館複合式主題餐│720,000 元（每單位80,000元、共│曾瑩蓁、徐永丞│尊榮會員俱樂部會員名冊                            │
 │    │      │            │廳（地址：同上）  │購買9 單位）                  │              │                                                  │
 ├──┼───┼──────┼─────────┼───────────────┼───────┼─────────────────────────┤
 │078 │蘇永銘│92年11月間  │高雄市Lady Vision │294,000 元（每單位98,000元、共│洪諾漢        │尊榮會員俱樂部會員名冊                            │
 │    │      │            │酒吧（地址：高雄市│購買3 單位）                  │              │                                                  │
 │    │      │            │前金區○○○路44號│                              │              │                                                  │
 │    │      │            │2 樓）            │                              │              │                                                  │
 ├──┼───┼──────┼─────────┼───────────────┼───────┼─────────────────────────┤
 │079 │呂姿惠│92年11、12  │異速館複合式主題餐│480,000 元（每單位96,000元、共│葉錡鋒        │證人即被害人呂姿惠於偵查中之證述（偵九卷第666 至  │
 │    │      │月間        │廳（地址：同上）  │購買5 單位）                  │              │667 頁）                                          │
 ├──┼───┼──────┼─────────┼───────────────┼───────┼─────────────────────────┤
 │080 │顏燕芳│92年12月7日 │不詳              │980,000 元（每單位98,000元、共│潘尚杰        │尊榮會員卡申購契約書1 紙（警五卷第100 頁）、銀行存│
 │    │      │            │                  │購買10單位）                  │              │摺及交易明細影本（警五卷第101 至105 頁            │
 │    │      │            │                  │                              │              │ ）                                               │
 ├──┼───┼──────┼─────────┼───────────────┼───────┼─────────────────────────┤
 │081 │蕭明嘉│92年12月11日│不詳（嘉市市）    │196,000 元（每單位98,000元、共│自稱「小諾」之│1.證人即被害人蕭明嘉於原審（原審四卷第26 4 至266頁│
 │    │      │            │                  │購2 買單位）                  │成年男子、吳宜│  ）之證述                                        │
 │    │      │            │                  │                              │達            │2.尊榮會員卡申購契約書1 紙（警三卷第367 頁）      │
 ├──┼───┼──────┼─────────┼───────────────┼───────┼─────────────────────────┤
 │082 │陳若愚│92年12月13日│異速館複合式主題餐│98,000元（每單位98,000元、共購│邱湘淇        │                                                  │
 │    │      │            │廳（地址：同上）  │買1 單位）                    │              │尊榮會員卡認購契約書1 紙（警二卷第299 頁）        │
 ├──┼───┼──────┼─────────┼───────────────┼───────┼─────────────────────────┤
 │083 │黃文宏│92年12月17日│新食田台南分公司（│980,000 元（每單位98,000元、共│朱智祥、吳建德│1.證人即被害人黃文宏於偵查中（偵九卷第644 至645 頁│
 │    │      │            │地址：同上）      │購買10單位）                  │              │  ）之證述                                        │
 │    │      │            │                  │                              │              │2.新食田企業匯入款項存摺影本（警三卷第519 頁）    │
 │    │      │            │                  │                              │              │3.尊榮會員卡申購契約書1 紙（警三卷第520 頁）      │
 │    │      │            │                  │                              │              │                                                  │
 ├──┼───┼──────┼─────────┼───────────────┼───────┼─────────────────────────┤
 │084 │許銘宏│92年12月17日│新食田台南分公司（│686,000 元（每單位98,000元、共│曾瑩蓁        │尊榮會員卡申購契約書1 紙（警三卷第536 頁）、匯出款│
 │    │（原名│            │地址：同上）      │購買7 單位）                  │              │項存摺影本（警三卷第529 至531 頁）、匯出款項取款憑│
 │    │許琮琪│            │                  │                              │              │條（警三卷第534 至535 頁）                        │
 │    │）    │            │                  │                              │              │                                                  │
 ├──┼───┼──────┼─────────┼───────────────┼───────┼─────────────────────────┤
 │085 │黃筑筠│92年12月18日│異速館複合式主題餐│980,000 元（每單位98,000元、共│潘尚杰        │                                                  │
 │    │      │            │廳（地址：同上）  │購買10單位）                  │              │尊榮會員卡申購契約書1 紙（警五卷第83頁）          │
 ├──┼───┼──────┼─────────┼───────────────┼───────┼─────────────────────────┤
 │086 │陳鑫龍│92年12月20日│異速館複合式主題餐│294,000 元（每單位98,000元、共│江為騰、邱湘淇│                                                  │
 │    │      │            │廳（地址：同上）  │購買3 單位）                  │              │尊榮會員卡認購契約書1 紙（原審二卷第5 頁）        │
 ├──┼───┼──────┼─────────┼───────────────┼───────┼─────────────────────────┤
 │087 │陳勁文│92年12月23日│新食田台南分公司（│588,000 元（每單位98,000元、共│自稱「小慧」之│1.證人即被害人陳勁文於偵查中（偵九卷第644 頁）及原│
 │    │      │            │地址：同上）      │購買6 單位）                  │成年女子、張鈺│  審（原審四卷第266 至268 頁）之證述              │
 │    │      │            │                  │                              │珍            │2.尊榮會員卡申購契約書1 紙（警三卷第402 頁）      │
 ├──┼───┼──────┼─────────┼───────────────┼───────┼─────────────────────────┤
 │088 │王寶林│92年12月24日│新食田台南分公司（│98,000元（每單位98,000元、共購│自稱「小樹」之│尊榮會員卡申購契約書1 紙（警三卷第504 頁          │
 │    │      │            │地址：同上）      │買1 單位）                    │成年男子      │）、新食田企業匯入款項明細（警三卷第503 頁）      │
 ├──┼───┼──────┼─────────┼───────────────┼───────┼─────────────────────────┤
 │089 │周証斌│92年12月24日│新食田台南分公司（│784,000 元（每單位98,000元、共│黃香樺、游秀娥│1.證人即被害人周証斌於偵查中（偵九卷第644 頁）之證│
 │    │      │            │地址：同上）      │購買8 單位）                  │、莫秋蘭      │  述                                              │
 │    │      │            │                  │                              │              │2.匯入新食田企業及莫秋蘭帳戶匯款回條（警三卷第461 │
 │    │      │            │                  │                              │              │  至462 頁）                                      │
 │    │      │            │                  │                              │              │3.尊榮會員卡申購契約書共2 紙（參見警三卷第463 至  │
 │    │      │            │                  │                              │              │  464 頁）                                        │
 ├──┼───┼──────┼─────────┼───────────────┼───────┼─────────────────────────┤
 │090 │施嚮蕾│92年12月30日│異速館複合式主題餐│980,000 元（每單位98,000元、共│潘尚杰        │                                                  │
 │    │      │            │廳（地址：同上）  │購買10單位）                  │              │尊榮會員卡申購契約書1 紙（警五卷第40頁）          │
 ├──┼───┼──────┼─────────┼───────────────┼───────┼─────────────────────────┤
 │091 │黃淑妍│92年12月30日│異速館複合式主題餐│980,000 元（每單位98,000元、共│潘尚杰        │                                                  │
 │    │      │            │廳（地址：同上）  │購買10單位）                  │              │尊榮會員卡申購契約書1 紙（警五卷第92頁）          │
 ├──┼───┼──────┼─────────┼───────────────┼───────┼─────────────────────────┤
 │092 │蔣玉華│92年12月30日│新食田公司（地址：│392,000 元（每單位98,000元、共│郭俊銘（原名郭│證人即被害人蔣玉華於警詢中（偵五卷第65頁）及原審（│
 │    │      │            │同上）            │購買4 單位）                  │明仁）        │原審五卷第199 至201 頁）之證述                    │
 ├──┼───┼──────┼─────────┼───────────────┼───────┼─────────────────────────┤
 │093 │方致瑋│92年12月30日│新食田台南分公司（│490,000 元（每單位98,000元、共│吳伊琳、唐嘉琳│                                                  │
 │    │      │            │地址：同上）      │購買5 單位）                  │              │尊榮會員卡申購契約書1 紙（警三卷第381 頁）        │
 ├──┼───┼──────┼─────────┼───────────────┼───────┼─────────────────────────┤
 │094 │王中志│92年12月間  │異速館複合式主題餐│685,000 元（每單位98,000元、共│自稱「宜文」之│1.證人即被害人之妹妹王湘晴於警詢中（警三卷第645 至│
 │    │      │            │廳（地址：同上）  │購買7 單位）                  │成年女子      │  647 頁）及原審（原審六卷第38至41頁）之證述。    │
 │    │      │            │                  │                              │              │2.尊榮會員卡申購契約書共2 紙（原審6 卷第76 頁）   │
 │    │      │            │                  │                              │              │3.新食田匯入紅利存摺影本（警三卷第648 頁）        │
 ├──┼───┼──────┼─────────┼───────────────┼───────┼─────────────────────────┤
 │095 │林癸君│93年1月5日  │新食田台南分公司（│392,000 元（每單位98,000元、共│黃文山、      │代辦個人信用貸款委託契約書（警三卷第491 頁        │
 │    │      │            │地址：同上）      │購買4 單位）                  │曾瑩蓁        │）、匯出款項存款存摺影本（警三卷第494 頁）、尊榮會│
 │    │      │            │                  │                              │              │    員卡申購契約書1 紙（警三卷第496 頁）          │
 ├──┼───┼──────┼─────────┼───────────────┼───────┼─────────────────────────┤
 │096 │楊添志│93年1月5日  │異速館複合式主題餐│980,000 元（每單位98,000元、共│劉附陞、郭明仁│                                                  │
 │    │      │            │廳（地址：同上）  │購買10單位）                  │              │尊榮會員卡申購契約書1 紙（警五卷第79頁）          │
 ├──┼───┼──────┼─────────┼───────────────┼───────┼─────────────────────────┤
 │097 │賴志傑│93年1月7日  │高雄市Lady Visuon │980,000 元（每單位98,000元、共│蕭淑儀        │                                                  │
 │    │      │            │酒吧（地址：同上）│購買10單位）                  │              │尊榮會員卡申購契約書共2 紙（警三卷第508 至509 頁）│
 ├──┼───┼──────┼─────────┼───────────────┼───────┼─────────────────────────┤
 │098 │張智能│93年1月7日  │新食田台南分公司（│98,000元（每單位98,000元、共購│吳伊琳、莫秋蘭│                                                  │
 │    │      │            │地址：同上）      │買1 單位）                    │              │尊榮會員卡申購契約書1 紙（警三卷第371 頁）        │
 ├──┼───┼──────┼─────────┼───────────────┼───────┼─────────────────────────┤
 │099 │廖敏欽│93年1月8日  │高雄市Purp le 泡沫│882,000 元（每單位98,000元、共│吳盈慧、張芷薰│尊榮會員卡認購契約書1 紙（警一卷第173 頁）、中華郵│
 │    │      │            │紅茶店（地址：高雄│購買9 單位）                  │              │政公司交易明細表及郵局存摺（警一卷第174 至178 頁）│
 │    │      │            │市前金區○○○路  │                              │              │                                                  │
 │    │      │            │251 號）          │                              │              │                                                  │
 ├──┼───┼──────┼─────────┼───────────────┼───────┼─────────────────────────┤
 │100 │林維仁│93年1 月13日│新食田台南分公司（│784,000 元（每單位98,000元、共│朱智祥、吳建德│                                                  │
 │    │      │            │地址：同上）      │購買8 單位）                  │              │尊榮會員卡申購契約書共2 紙（警三卷第330 頁）      │
 ├──┼───┼──────┼─────────┼───────────────┼───────┼─────────────────────────┤
 │101 │賴宏暉│93年1 月14日│異速館複合式主題餐│1176,000元（每單位98,000元、共│郭乃盈、黃玉勝│新食田企業匯入款項存摺影本（警三卷第44頁、尊榮會員│
 │    │      │            │廳（地址：同上）  │購買12單位）                  │、劉語潔      │卡申購契約書1 紙（警三卷第446 至447 頁）          │
 │    │      │            │                  │                              │              │                                                  │
 ├──┼───┼──────┼─────────┼───────────────┼───────┼─────────────────────────┤
 │102 │黃振益│93年1 月16日│不詳              │454,000 元（每單位80,000元、共│吳芠芠        │                                                  │
 │    │      │            │                  │購買2 單位；每單位98,000元、共│              │尊榮會員卡申購契約書1 紙（警五卷第71至72頁）      │
 │    │      │            │                  │購買3 單位）                  │              │                                                  │
 ├──┼───┼──────┼─────────┼───────────────┼───────┼─────────────────────────┤
 │103 │楊承豪│93年1 月31日│異速館複合式主題餐│294,000 元（每單位98,000元、共│邱湘淇、江為騰│                                                  │
 │    │      │            │廳（地址：同上）  │購買3 單位）                  │              │尊榮會員卡認購契約書1 紙（警二卷第315 頁）        │
 ├──┼───┼──────┼─────────┼───────────────┼───────┼─────────────────────────┤
 │104 │林子凱│93年1月間   │新食田台南分公司（│196,000 元（每單位98,000元、共│黃文山、曾瑩蓁│                                                  │
 │    │      │            │地址：同上）      │購買2 單位）                  │              │尊榮會員卡申購契約書1 紙（警三卷第479 頁）        │
 ├──┼───┼──────┼─────────┼───────────────┼───────┼─────────────────────────┤
 │105 │張貽屏│93年1月間   │異速館複合式主題餐│588,000 元（每單位98,000元、共│自稱「曉嫻」之│尊榮會員俱樂部會員名冊                            │
 │    │      │            │廳（地址：同上）  │購買6 單位）                  │成年女子、李穰│                                                  │
 │    │      │            │                  │                              │祜            │                                                  │
 ├──┼───┼──────┼─────────┼───────────────┼───────┼─────────────────────────┤
 │106 │郭玉雲│93年2 月11日│新食田台南分公司（│1274,000元（每單位98,000元、共│曾瑩真        │1.證人即被害人郭玉雲於偵查中之證述（偵九卷第604 頁│
 │    │      │            │地址：同上）      │購買13單位）                  │              │  ）。                                            │
 │    │      │            │                  │                              │              │2.尊榮會員卡認購契約書1 紙（警三卷第389 頁）      │
 ├──┼───┼──────┼─────────┼───────────────┼───────┼─────────────────────────┤
 │107 │賴其文│93年2 月15日│台南市○○路「三皇│980,000 元（每單位98,000元、共│劉語潔、郭乃盈│                                                  │
 │    │（原名│            │三家」            │購買10單位）                  │、黃玉勝      │尊榮會員卡申購契約書1 紙（警三卷第441 頁）        │
 │    │賴家龍│            │                  │                              │              │                                                  │
 │    │）    │            │                  │                              │              │                                                  │
 ├──┼───┼──────┼─────────┼───────────────┼───────┼─────────────────────────┤
 │108 │謝宏彬│93年2 月16日│異速館複合式主題餐│784,000 元（每單位98,000元、共│唐嘉琳、莫秋蘭│尊榮會員卡申購契約書1 紙（警三卷第560 頁）、唐嘉琳│
 │    │      │            │廳（地址：同上）  │購買8 單位）                  │              │、莫秋蘭出具之切結書（警三卷第560 頁）            │
 ├──┼───┼──────┼─────────┼───────────────┼───────┼─────────────────────────┤
 │109 │王忠益│93年2 月24日│新食田台南分公司（│294,000 元（每單位98,000元、共│游秀娥、莫秋蘭│1.證人即被害人王忠益於原審（原審六卷第31至38 頁） │
 │    │      │            │地址：同上）      │購買3 單位）                  │、自稱刑姓之成│  之證述                                          │
 │    │      │            │                  │                              │年男子        │2.尊榮會員卡申購契約書1 紙（警三卷第619 頁）      │
 ├──┼───┼──────┼─────────┼───────────────┼───────┼─────────────────────────┤
 │110 │陳冠利│93年3 月11日│台南市○○路「三皇│1274,000元（每單位98,000元、共│陳雪芬、陳秉楓│1.證人即被害人陳冠利於偵查中之證述（偵九卷第640 至│
 │    │      │            │三家」            │購買13單位）                  │              │  641 頁）                                        │
 │    │      │            │                  │                              │              │2.尊榮會員卡申購契約書1 紙（警三卷第407 頁）      │
 ├──┼───┼──────┼─────────┼───────────────┼───────┼─────────────────────────┤
 │111 │葉建賢│93年3 月14日│新食田公司（地址：│686,000 元（每單位98,000元、共│沈怡成        │證人沈怡成於警詢中之證述（警三卷第181 頁背面      │
 │    │      │            │同上）            │購買7 單位）                  │              │）、尊榮會員卡申購契約書1 紙（警三卷第185 頁）    │
 ├──┼───┼──────┼─────────┼───────────────┼───────┼─────────────────────────┤
 │112 │吳聰星│93年3 月16日│不詳              │1470,000元（每單位98,000元、共│蕭淑儀        │ 尊榮會員卡申購契約書1 紙（警五卷第75頁）         │
 │    │      │            │                  │購買15單位）                  │              │                                                  │
 ├──┼───┼──────┼─────────┼───────────────┼───────┼─────────────────────────┤
 │113 │黃明鋒│93年3 月20日│異速館複合式主題餐│490,000 元（每單位98,000元、共│張家薇、潘尚杰│1.證人即被害人黃明鋒於警詢中之證述（警一卷第259 頁│
 │    │      │            │廳（地址：同上）  │購買5 單位）                  │              │  ）                                              │
 │    │      │            │                  │                              │              │2.尊榮會員卡認購契約書1 紙（警一卷第260 頁）      │
 ├──┼───┼──────┼─────────┼───────────────┼───────┼─────────────────────────┤
 │114 │李志宏│93年3 月24日│異速館複合式主題餐│392,000 元（每單位98,000元、共│潘尚杰、張家葳│尊榮會員卡申購契約書1 紙（警五卷第44頁）、新食田企│
 │    │      │            │廳（地址：同上）  │購買4 單位）                  │              │業匯入款項存摺影本（警五卷第45頁）                │
 ├──┼───┼──────┼─────────┼───────────────┼───────┼─────────────────────────┤
 │115 │黃曉華│93年3 月30日│異速館複合式主題餐│966,000 元（每單位98,000元、共│陳秉楓、楊淳淯│1.證人即被害人黃曉華於偵查中（偵九卷第641 至642 頁│
 │    │      │            │廳（地址：同上）  │購買2 單位；每單位128,000 元、│              │  ）及原審（原審四卷第150 至155 頁）之證述        │
 │    │      │            │                  │共購買6 單位）                │              │2.尊榮會員卡申購契約書共2 紙（警三卷第58 9 至590頁│
 │    │      │            │                  │                              │              │  ）                                              │
 │    │      │            │                  │                              │              │3.匯出款項存摺影本（警三卷第58 2至587 頁）        │
 ├──┼───┼──────┼─────────┼───────────────┼───────┼─────────────────────────┤
 │116 │洪瑞蓮│93年3 月29日│異速館複合式主題餐│490,000 元（每單位98,000元、共│黃文山        │尊榮會員卡申購契約書共2 紙（警四卷第82頁、警五卷第│
 │    │      │            │廳（地址：同上）  │購買5 單位）                  │              │54頁）、新食田企業匯入款項存摺影本（警五卷第55頁）│
 ├──┼───┼──────┼─────────┼───────────────┼───────┼─────────────────────────┤
 │117 │張建成│93年3 、4 月│異速館複合式主題餐│1470,000元（每單位98,000元、共│陳麗雪、自稱「│                                                  │
 │    │      │間          │廳（地址：同上）  │購買15單位）                  │芸蓁」之成年女│新食田尊榮會員卡影本（警三卷第613 頁）            │
 │    │      │            │                  │                              │子            │                                                  │
 ├──┼───┼──────┼─────────┼───────────────┼───────┼─────────────────────────┤
 │118 │吳松林│93年4月3日  │高雄市LadyVision  │128,000 元（每單位128,000 元、│洪諾漢、劉附陞│1.證人即被害人吳松林於原審（原審四卷第321 至326 頁│
 │    │      │            │酒吧 (地址：同上）│共購買1 單位）                │、郭俊銘（原名│  ）之證述                                        │
 │    │      │            │                  │                              │郭明仁）      │2.郭俊銘開立給吳松林之收據（警一卷第251 頁）      │
 ├──┼───┼──────┼─────────┼───────────────┼───────┼─────────────────────────┤
 │119 │張人仁│93年4 月10日│異速館複合式主題餐│256,000 元（每單位128,000 元、│卓書懷、盧季庭│尊榮會員卡認購契約書1 紙（警一卷第157 頁）、匯出款│
 │    │      │            │廳（地址：同上）  │共購買2 單位）                │              │項匯款證明（警一卷第159 至160 頁）                │
 ├──┼───┼──────┼─────────┼───────────────┼───────┼─────────────────────────┤
 │120 │何健瑋│93年4 月20日│新食田公司（地址：│已履約但尚未付款              │蘇文琴、王秋芬│1.證人即被害人何健瑋於原審（原審四卷第254 至256 頁│
 │    │      │            │同上）            │                              │              │  ）之證述                                        │
 │    │      │            │                  │                              │              │2.尊榮會員卡認購契約書（卷外扣押物品箱內）        │
 ├──┼───┼──────┼─────────┼───────────────┼───────┼─────────────────────────┤
 │121 │陳正育│93年5 月17日│新食田台南分公司（│330,000 元（每單位98,000元、共│莊宜芬        │                                                  │
 │    │      │            │地址：同上）      │購買4 單位）                  │              │尊榮會員卡申購契約書1 紙（警三卷第305 頁          │
 │    │      │            │                  │                              │              │）、新食田企業匯入紅利之存摺資料（警三卷第303 頁）│
 ├──┼───┼──────┼─────────┼───────────────┼───────┼─────────────────────────┤
 │122 │朱智祥│93年5 月24日│新食田台南分公司（│836,000 元（每單位80,000元、共│莫秋蘭        │                                                  │
 │    │      │            │地址：同上）      │購買8 單位；每單位98,000元、共│              │尊榮會員卡申購契約書1 紙（警三卷第344 頁）        │
 ├──┼───┼──────┼─────────┼───────────────┼───────┼─────────────────────────┤
 │123 │鄭雅仁│93年5 月28日│異速館複合式主題餐│976,000 元（每單位98,000元、共│吳庭芸、郭明仁│1.證人即被害人鄭雅仁於原審（原審六卷第28至34 頁） │
 │    │      │            │廳（地址：同上）  │購買10單位）                  │、劉附陞、卓書│  之證述                                          │
 │    │      │            │                  │                              │懷            │2.尊榮會員卡申購契約書共2 紙（警三卷第601 至602 頁│
 │    │      │            │                  │                              │              │  ）                                              │
 ├──┼───┼──────┼─────────┼───────────────┼───────┼─────────────────────────┤
 │124 │陳裕昇│93年9 月24日│不詳              │490,000 元（每單位98,000元、共│唐嘉琳、陳秉楓│1.證人即被害人陳裕昇於警詢中之證述（偵七卷第5 至6 │
 │    │      │            │                  │購買5 單位）                  │              │  頁）                                            │
 │    │      │            │                  │                              │              │2.尊榮會員卡申購契約書共2 紙（偵七卷第14至15 頁） │
 ├──┼───┼──────┼─────────┼───────────────┼───────┼─────────────────────────┤
 │125 │蔡建智│93年12月23日│異速館複合式主題餐│600,000 元（每單位100,000 元、│唐嘉琳、周碩正│尊榮會員卡申購契約書1 紙（警三卷第578 頁）        │
 │    │      │            │廳（地址：同上）  │共購買6 單位）                │              │                                                  │
 ├──┼───┼──────┼─────────┼───────────────┼───────┼─────────────────────────┤
 │126 │黃宇吾│92年10月至92│新食田台南分公司（│ 98,000元                     │吳伊琳        │證人吳伊琳於警詢中之證述（警三卷第383頁）         │
 │    │      │年12月間    │地址：同上）      │                              │              │                                                  │
 ├──┼───┼──────┼─────────┼───────────────┼───────┼─────────────────────────┤
 │127 │葉垠峰│92年10月間  │新食田台南分公司（│購買5 單位，共計40萬元        │李錡峰        │證人即被害人弟弟李錡峰於原審之證述（原審六卷63至64│
 │    │      │            │地址：同上）      │                              │              │頁）、高雄地院94年度訴字第2256號民事判決          │
 ├──┼───┼──────┼─────────┼───────────────┼───────┼─────────────────────────┤
 │128 │吳芠芠│92年6月間   │新食田台南分公司（│ 購買1 單位65,000 元          │曾書婷        │證人即被害人吳艾艾於原（原審六卷第59頁）之證述    │
 │    │      │            │地址：同上）      │                              │              │                                                  │
 │    │      │            │                  │                              │              │                                                  │
 └──┴───┴──────┴─────────┴───────────────┴───────┴─────────────────────────┘
附表二：大地屋行動通路公司(海洋元素)加盟會員卡之購買資料
 ┌──┬───┬──────┬──────────┬─────────────┬───────┬──────────────────────────┐
 │編號│被害人│ 購買時間   │ 購買地點           │ 購買金額（新台幣）       │ 販賣之業務員 │ 相關證據                                           │
 ├──┼───┼──────┼──────────┼─────────────┼───────┼──────────────────────────┤
 │001 │林子凱│93年1月間   │新食田台南分公司（地│68,000元（每單位128,000 元│黃文山、曾瑩蓁│大地屋行動通路加盟會員卡申購契約書（警三卷第469 至  │
 │    │      │            │址：台南市○○路二段│、共購買1/2 單位）        │              │476 頁）                                            │
 │    │      │            │307號21樓）         │                          │              │                                                    │
 ├──┼───┼──────┼──────────┼─────────────┼───────┼──────────────────────────┤
 │002 │楊公濱│93年7月3日  │大地屋行動通路公司（│512,000 元（每單位128,000 │黃宇盛、邢議中│1.證人即被害人楊公濱於偵查中之證述（偵十九卷第1 至3 │
 │    │      │            │地址：高雄市前金區五│元、共購買4 單位）        │              │  頁）                                              │
 │    │      │            │福三路63 號5樓）    │                          │              │2.大地屋行動通路加盟會員卡申購契約書（偵十九卷第13至│
 │    │      │            │                    │                          │              │  20頁)                                             │
 ├──┼───┼──────┼──────────┼─────────────┼───────┼──────────────────────────┤
 │003 │吳峰昇│93年7 月16日│不詳                │128,000 元（每單位128,000 │林婷玉、劉學龍│1.證人即被害人吳峰昇於偵查中（偵九卷第64 2頁）及原審│
 │    │      │            │                    │元、共購買1 單位）        │              │  （原審五卷第64 至68 頁）之證述                    │
 │    │      │            │                    │                          │              │2.大地屋行動通路加盟會員卡申購契約書（參見警三卷第  │
 │    │      │            │                    │                          │              │  189 至195 頁）                                    │
 │    │      │            │                    │                          │              │3.大地屋會員卡一張完款收據（經手人劉學龍)（ 警三卷第│
 │    │      │            │                    │                          │              │  196 頁）                                          │
 ├──┼───┼──────┼──────────┼─────────────┼───────┼──────────────────────────┤
 │004 │陳裕昇│93年9月3日  │不詳                │68,000元（每單位136,000 元│唐嘉琳、陳秉楓│大地屋行動通路加盟會員卡申購契約書（偵七卷第7 至13頁│
 │    │      │            │                    │、共購買1/2 單位）        │              │）                                                  │
 ├──┼───┼──────┼──────────┼─────────────┼───────┼──────────────────────────┤
 │005 │王貞怡│93年9 月18日│異速館複合式主題餐廳│640,000 元（每單位128,000 │歐勵君、潘尚杰│大地屋行動通路加盟會員卡申購契約書（警五卷第64至67頁│
 │    │      │            │餐廳（地址：高雄市前│元、共購買5 單位）        │              │）、銀行存摺及放款交易明細影本（警五卷第63頁）      │
 │    │      │            │金區○○○街2 號）  │                          │              │                                                    │
 ├──┼───┼──────┼──────────┼─────────────┼───────┼──────────────────────────┤
 │006 │陳玉玲│93年11月15日│台南市「金色咖啡麵包│840,000 元（每單位56,000元│潘尚杰、姜緯諒│大地屋行動通路加盟會員卡申購契約書（警三卷第568 至  │
 │    │      │            │坊」（地址：台南市西│、共購買15單位）          │              │575 頁）、銀行交易明細表影本（警三卷第566） 、會員卡│
 │    │      │            │門路一段579號）     │                          │              │、名片、身分證影本（警三卷第565 頁）                │
 ├──┼───┼──────┼──────────┼─────────────┼───────┼──────────────────────────┤
 │007 │蘇士文│93年12月15日│高雄市某飯店內      │960,000 元（每單位80,000元│陳虹如、黃宇盛│大地屋行動通路加盟會員卡申購契約書（警三卷第544 至  │
 │    │      │            │                    │、共購買12 單 位）        │              │552 頁）、銀行交易明細表影本（警三卷第543）         │
 ├──┼───┼──────┼──────────┼─────────────┼───────┼──────────────────────────┤
 │008 │蔡一志│93年12月15日│大地屋公司辦公室（地│400,000 元（每單位80,000元│不詳          │1.證人即被害人蔡一志於偵查中之證述（偵九卷第606 至  │
 │    │      │            │址：同上）          │、共購買5 單位）          │              │  607 頁）                                          │
 │    │      │            │                    │                          │              │2.大地屋行動通路加盟會員卡申購契約書（警三卷第431 至│
 │    │      │            │                    │                          │              │  437 頁）                                          │
 ├──┼───┼──────┼──────────┼─────────────┼───────┼──────────────────────────┤
 │009 │陳忠良│93年12月底  │異速館複合式主題餐廳│1,600,000 元（每單位80,000│廖瑋璿、黃允正│                                                    │
 │    │      │            │（地址：同上）      │元、共購買20單位）        │              │                                                    │
 ├──┼───┼──────┼──────────┼─────────────┼───────┼──────────────────────────┤
 │010 │馮清涼│94年1 月13日│異速館複合式主題餐廳│80,000元（每單位80,000元、│陳美惠        │大地屋行動通路加盟會員卡申契約書（警五卷第86至88頁）│
 │    │      │            │（地址：同上）      │共購買1 單位）            │              │                                                    │
 ├──┼───┼──────┼──────────┼─────────────┼───────┼──────────────────────────┤
 │011 │廖偉評│94年1 月19日│大地屋公司辦公室（地│160,000 元（每單位80000 元│梅庭芳、劉學龍│1.證人即被害人廖偉評於原審（原審四卷第21 8至220 頁）│
 │    │      │            │址：同上）          │、共購買2 單位）          │              │  之證述                                            │
 │    │      │            │                    │                          │              │2.大地屋行動通路加盟會員卡申購契約書（警三卷第419 至│
 │    │      │            │                    │                          │              │  425 頁）                                          │
 └──┴───┴──────┴──────────┴─────────────┴───────┴──────────────────────────┘
附表三：應予沒收之扣押物品
┌──┬───────────────────────────┬────┬──────┐
│編號│扣押物品名稱                                          │數量種類│備        註│
├──┼───────────────────────────┼────┼──────┤
│  1 │新食田公司電腦主機                                    │1台     │            │
├──┼───────────────────────────┼────┼──────┤
│  2 │新食田公司營利事業登記證影本                          │1份     │            │
├──┼───────────────────────────┼────┼──────┤
│  3 │新食田公司海洋元素設計圖                              │1份     │            │
├──┼───────────────────────────┼────┼──────┤
│  4 │新食田公司電腦主機                                    │2台     │            │
├──┼───────────────────────────┼────┼──────┤
│  5 │大地屋營利事業登記本                                  │1份     │            │
├──┼───────────────────────────┼────┼──────┤
│  6 │新食田公司購買匯豐汽車訂車12台通知書                  │1份     │            │
├──┼───────────────────────────┼────┼──────┤
│  7 │新食田公司電腦主機                                    │1台     │            │
└──┴───────────────────────────┴────┴──────┘
附表四：不予沒收之扣押物品
┌──┬──────────────────────────────┬────┬──────┐
│編號│扣押物品名稱                                                │數量種類│備        註│
├──┼──────────────────────────────┼────┼──────┤
│  1 │異速館餐廳餐券0000000-000000、000000-000000、000000-000000  │本      │            │
├──┼──────────────────────────────┼────┼──────┤
│  2 │新食田公司餐廳錄影帶                                        │4卷     │            │
├──┼──────────────────────────────┼────┼──────┤
│  3 │新食田公司行動餐車評估報告                                  │1份     │            │
├──┼──────────────────────────────┼────┼──────┤
│  4 │新食田公司異速館餐廳統計表                                  │1份     │            │
├──┼──────────────────────────────┼────┼──────┤
│  5 │新食田公司新進人員簽到退表                                  │3份     │            │
├──┼──────────────────────────────┼────┼──────┤
│  6 │新食田公司請款單                                            │1本     │            │
├──┼──────────────────────────────┼────┼──────┤
│  7 │新食田公司業務員業績四冠王表揚資料                          │1張     │            │
├──┼──────────────────────────────┼────┼──────┤
│  8 │人員進升資格表                                              │2張     │            │
├──┼──────────────────────────────┼────┼──────┤
│  9 │新食田公司週會流程                                          │3張     │            │
├──┼──────────────────────────────┼────┼──────┤
│ 10 │新食田公司異速館餐廳明細                                    │2包     │            │
├──┼──────────────────────────────┼────┼──────┤
│ 11 │日陽通路公司資料                                            │1份     │            │
├──┼──────────────────────────────┼────┼──────┤
│ 12 │大地屋合約書                                                │1份     │            │
├──┼──────────────────────────────┼────┼──────┤
│ 13 │新食田公司客戶和廠商資料                                    │3張     │            │
├──┼──────────────────────────────┼────┼──────┤
│ 14 │新食田公司與大卡威公司租約                                  │1份     │            │
├──┼──────────────────────────────┼────┼──────┤
│ 15 │大地屋申購契約書                                            │1份     │            │
├──┼──────────────────────────────┼────┼──────┤
│ 16 │新食田94年2月員工薪資表                                     │1份     │            │
├──┼──────────────────────────────┼────┼──────┤
│ 17 │新食田公司採購收據                                          │1份     │            │
├──┼──────────────────────────────┼────┼──────┤
│ 18 │新食田公司訓練資料                                          │4份     │            │
├──┼──────────────────────────────┼────┼──────┤
│ 19 │新食田公司員工筆記本                                        │11本    │            │
├──┼──────────────────────────────┼────┼──────┤
│ 20 │新食田公司員工健保資料                                      │1本     │            │
├──┼──────────────────────────────┼────┼──────┤
│ 21 │日陽公司履歷表                                              │2份     │            │
├──┼──────────────────────────────┼────┼──────┤
│ 22 │新食田公司離職書                                            │1本     │            │
├──┼──────────────────────────────┼────┼──────┤
│ 23 │新食田公司員工旅遊表                                        │1本     │            │
├──┼──────────────────────────────┼────┼──────┤
│ 24 │新食田公司餐車規定                                          │1本     │            │
├──┼──────────────────────────────┼────┼──────┤
│ 25 │新食田公司簡介                                              │1本     │            │
├──┼──────────────────────────────┼────┼──────┤
│ 26 │新食田公司客戶和廠商資料                                    │1本     │            │
├──┼──────────────────────────────┼────┼──────┤
│ 27 │新食田公司工作計畫表                                        │1本     │            │
├──┼──────────────────────────────┼────┼──────┤
│ 28 │新食田公司教育資料                                          │1本     │            │
├──┼──────────────────────────────┼────┼──────┤
│ 29 │新食田公司開發客戶資料                                      │1本     │            │
├──┼──────────────────────────────┼────┼──────┤
│ 30 │新食田公司信用卡卡帳單                                      │36張    │            │
├──┼──────────────────────────────┼────┼──────┤
│ 31 │新食田公司歷年資料                                          │1本     │            │
├──┼──────────────────────────────┼────┼──────┤
│ 32 │新食田公司面談原稿                                          │1本     │            │
├──┼──────────────────────────────┼────┼──────┤
│ 33 │新食田公司差勤管理表                                        │1份     │            │
├──┼──────────────────────────────┼────┼──────┤
│ 34 │新食田公司網路文章表                                        │2份     │            │
├──┼──────────────────────────────┼────┼──────┤
│ 35 │新食田公司人事資料                                          │1份     │            │
├──┼──────────────────────────────┼────┼──────┤
│ 36 │新食田公司已成交信用貸款                                    │1份     │            │
├──┼──────────────────────────────┼────┼──────┤
│ 37 │新食田公司員工筆記本                                        │1份     │            │
├──┼──────────────────────────────┼────┼──────┤
│ 38 │新食田公司訓練資料                                          │1份     │            │
├──┼──────────────────────────────┼────┼──────┤
│ 39 │新食田公司表格                                              │1份     │            │
├──┼──────────────────────────────┼────┼──────┤
│ 40 │新食田客戶開發統計表                                        │1份     │            │
├──┼──────────────────────────────┼────┼──────┤
│ 41 │新食田公司海洋元素餐廳光碟                                  │1片     │            │
├──┼──────────────────────────────┼────┼──────┤
│ 42 │大地屋會員資料                                              │1份     │            │
├──┼──────────────────────────────┼────┼──────┤
│ 43 │新食田公司客戶訪問資料                                      │1份     │            │
├──┼──────────────────────────────┼────┼──────┤
│ 44 │新食田公司訓練資料                                          │1份     │            │
├──┼──────────────────────────────┼────┼──────┤
│ 45 │新食田客戶訪問資料                                          │1份     │            │
├──┼──────────────────────────────┼────┼──────┤
│ 46 │新食田公司客戶成交流程表                                    │1份     │            │
├──┼──────────────────────────────┼────┼──────┤
│ 47 │新食田公司面談計畫本                                        │1份     │            │
├──┼──────────────────────────────┼────┼──────┤
│ 48 │新食田公司員工筆記本                                        │1本     │            │
├──┼──────────────────────────────┼────┼──────┤
│ 49 │大地屋使用合約                                              │2份     │            │
├──┼──────────────────────────────┼────┼──────┤
│ 50 │陳政弘會員簽約書                                            │1份     │            │
├──┼──────────────────────────────┼────┼──────┤
│ 51 │陳承興會員契約書                                            │1份     │            │
├──┼──────────────────────────────┼────┼──────┤
│ 52 │李明店會員契約書                                            │1份     │            │
├──┼──────────────────────────────┼────┼──────┤
│ 53 │謝健川會員契約書                                            │1份     │            │
├──┼──────────────────────────────┼────┼──────┤
│ 54 │新食田公司空白契約書                                        │14份    │            │
├──┼──────────────────────────────┼────┼──────┤
│ 55 │新食田公司上班出勤卡                                        │5張     │            │
├──┼──────────────────────────────┼────┼──────┤
│ 56 │新食田公司營業稅申設書                                      │1份     │            │
├──┼──────────────────────────────┼────┼──────┤
│ 57 │新食田公司3-4月統一發票                                     │1份     │            │
├──┼──────────────────────────────┼────┼──────┤
│ 58 │新食田公司CD-R期貨操作光碟片                                │5片     │            │
├──┼──────────────────────────────┼────┼──────┤
│ 59 │新食田公司錄音帶（總機電話錄音）                            │1卷     │            │
├──┼──────────────────────────────┼────┼──────┤
│ 60 │新食田公司個人手記簿                                        │1份     │            │
├──┼──────────────────────────────┼────┼──────┤
│ 61 │新食田公司收據                                              │1份     │            │
├──┼──────────────────────────────┼────┼──────┤
│ 62 │新食田公司損益表                                            │1份     │            │
├──┼──────────────────────────────┼────┼──────┤
│ 63 │新食田公司所得稅扣款憑單（員工）                            │2份     │            │
├──┼──────────────────────────────┼────┼──────┤
│ 64 │新食田公司聘書（龢豐公司）                                  │1份     │            │
├──┼──────────────────────────────┼────┼──────┤
│ 65 │新食田公司（員工個人）記事簿                                │2份     │            │
├──┼──────────────────────────────┼────┼──────┤
│ 66 │新食田公司行事曆                                            │1份     │            │
├──┼──────────────────────────────┼────┼──────┤
│ 67 │新食田公司CD-R設計圖光碟片                                  │7片     │            │
├──┼──────────────────────────────┼────┼──────┤
│ 68 │新食田公司3.5軟碟片（個人資料）                             │2片     │            │
├──┼──────────────────────────────┼────┼──────┤
│ 69 │新食田公司電腦主機                                          │1台     │            │
├──┼──────────────────────────────┼────┼──────┤
│ 70 │新食田公司92年度會員分紅名單                                │1份     │            │
├──┼──────────────────────────────┼────┼──────┤
│ 71 │新食田公司異速館餐廳工程契約書                              │1份     │            │
├──┼──────────────────────────────┼────┼──────┤
│ 72 │新食田公司93年6月份會員分紅名單                             │1份     │            │
├──┼──────────────────────────────┼────┼──────┤
│ 73 │新食田公司營業稅申請資料                                    │1份     │            │
├──┼──────────────────────────────┼────┼──────┤
│ 74 │新食田公司結帳單                                            │1份     │            │
├──┼──────────────────────────────┼────┼──────┤
│ 75 │新食田公司會計憑證                                          │4張     │            │
├──┼──────────────────────────────┼────┼──────┤
│ 76 │新食田公司會員簽收回條                                      │26張    │            │
├──┼──────────────────────────────┼────┼──────┤
│ 77 │新食田公司支出傳票                                          │1份     │            │
├──┼──────────────────────────────┼────┼──────┤
│ 78 │新食田公司支出證明單                                        │3份     │            │
├──┼──────────────────────────────┼────┼──────┤
│ 79 │新食田公司支付證明單                                        │1份     │            │
├──┼──────────────────────────────┼────┼──────┤
│ 80 │新食田公司進出貨明細                                        │5份     │            │
├──┼──────────────────────────────┼────┼──────┤
│ 81 │新食田公司議事手冊                                          │1份     │            │
├──┼──────────────────────────────┼────┼──────┤
│ 82 │新食田公司員工薪資報表                                      │1份     │            │
├──┼──────────────────────────────┼────┼──────┤
│ 83 │新食田公司發票收執存根                                      │1張     │            │
├──┼──────────────────────────────┼────┼──────┤
│ 84 │新食田公司營業日報明細表                                    │19張    │            │
├──┼──────────────────────────────┼────┼──────┤
│ 85 │新食田公司叫貨單及估價單                                    │1份     │            │
├──┼──────────────────────────────┼────┼──────┤
│ 86 │新食田公司購買匯豐汽車各項明細                              │1份     │            │
├──┼──────────────────────────────┼────┼──────┤
│ 87 │新食田公司設立登記表                                        │1份     │            │
├──┼──────────────────────────────┼────┼──────┤
│ 88 │新食田公司房屋租賃契約書（吳語喬）                          │1份     │            │
├──┼──────────────────────────────┼────┼──────┤
│ 89 │高雄市政府工務局使用執照                                    │1份     │            │
├──┼──────────────────────────────┼────┼──────┤
│ 90 │新食田公司房屋租賃（顧學豐）                                │1份     │            │
├──┼──────────────────────────────┼────┼──────┤
│ 91 │新食田公司異速館餐廳裝修工程契約                            │1份     │            │
├──┼──────────────────────────────┼────┼──────┤
│ 92 │新食田公司申請稅捐表                                        │1份     │            │
├──┼──────────────────────────────┼────┼──────┤
│ 93 │日暘公司營利事業結帳表                                      │1份     │            │
├──┼──────────────────────────────┼────┼──────┤
│ 94 │新食田公司變更表                                            │1份     │            │
├──┼──────────────────────────────┼────┼──────┤
│ 95 │新食田公司認證書及大眾銀行影本                              │6本     │            │
├──┼──────────────────────────────┼────┼──────┤
│ 96 │新食田公司所有權狀影印本                                    │1份     │            │
├──┼──────────────────────────────┼────┼──────┤
│ 97 │國泰世華銀行存摺（日暘公司）                                │1份     │            │
├──┼──────────────────────────────┼────┼──────┤
│ 98 │營利事業登記證（日暘公司）                                  │1份     │            │
├──┼──────────────────────────────┼────┼──────┤
│ 99 │新食田公司考勤表                                            │1份     │            │
├──┼──────────────────────────────┼────┼──────┤
│100 │新食田公司銷貨單                                            │1份     │            │
├──┼──────────────────────────────┼────┼──────┤
│101 │新食田公司租賃契約書                                        │1份     │            │
├──┼──────────────────────────────┼────┼──────┤
│102 │新食田公司各類印章                                          │9顆     │            │
├──┼──────────────────────────────┼────┼──────┤
│103 │新食田公司異速館損益表                                      │1份     │            │
├──┼──────────────────────────────┼────┼──────┤
│104 │新食田公司異速館發票明細表                                  │1份     │            │
├──┼──────────────────────────────┼────┼──────┤
│105 │新食田公司進貨單                                            │1份     │            │
├──┼──────────────────────────────┼────┼──────┤
│106 │折勳公司發票影本                                            │1份     │            │
├──┼──────────────────────────────┼────┼──────┤
│107 │九太科技公司授權合約書                                      │3份     │            │
├──┼──────────────────────────────┼────┼──────┤
│108 │新食田公司營利事業登記證                                    │2份     │            │
├──┼──────────────────────────────┼────┼──────┤
│109 │新食田公司異速館雜細                                        │1份     │            │
├──┼──────────────────────────────┼────┼──────┤
│110 │新食田公司稅單（車輛）                                      │1份     │            │
├──┼──────────────────────────────┼────┼──────┤
│111 │新食田公司異速館餐點銷售表                                  │1份     │            │
├──┼──────────────────────────────┼────┼──────┤
│112 │異速館臺南店價目表                                          │1份     │            │
├──┼──────────────────────────────┼────┼──────┤
│113 │新食田公司冠群分處行程表                                    │1份     │            │
├──┼──────────────────────────────┼────┼──────┤
│114 │中國信託存入憑證                                            │15張    │            │
├──┼──────────────────────────────┼────┼──────┤
│115 │新食田公司員工薪資及借支單                                  │1份     │            │
├──┼──────────────────────────────┼────┼──────┤
│116 │異速館出貨估價單                                            │1份     │            │
├──┼──────────────────────────────┼────┼──────┤
│117 │新食田公司現金支出付單                                      │16張    │            │
├──┼──────────────────────────────┼────┼──────┤
│118 │新食田公司保險繳納表                                        │1份     │            │
├──┼──────────────────────────────┼────┼──────┤
│119 │新食田公司員工保險卡                                        │1份     │            │
├──┼──────────────────────────────┼────┼──────┤
│120 │新食田公司員工離職書                                        │1份     │            │
├──┼──────────────────────────────┼────┼──────┤
│121 │異速館人事資料表                                            │1份     │            │
├──┼──────────────────────────────┼────┼──────┤
│122 │新食田公司員工勞建保單                                      │1份     │            │
├──┼──────────────────────────────┼────┼──────┤
│123 │新食田公司員工簽到表                                        │1份     │            │
├──┼──────────────────────────────┼────┼──────┤
│124 │異速館銷貨單                                                │1份     │            │
├──┼──────────────────────────────┼────┼──────┤
│125 │新食田公司員工個人獎金表                                    │1份     │            │
├──┼──────────────────────────────┼────┼──────┤
│126 │異速館付帳請款單                                            │1份     │            │
├──┼──────────────────────────────┼────┼──────┤
│127 │新食田公司筆記本                                            │1份     │            │
├──┼──────────────────────────────┼────┼──────┤
│128 │異速館發票明細表                                            │1份     │            │
├──┼──────────────────────────────┼────┼──────┤
│129 │新食田公司發票協議書                                        │1份     │            │
├──┼──────────────────────────────┼────┼──────┤
│130 │新食田公司各項支付證明單                                    │28張    │            │
├──┼──────────────────────────────┼────┼──────┤
│131 │新食田公司員工薪資總表                                      │1份     │            │
├──┼──────────────────────────────┼────┼──────┤
│132 │異速館貴賓卡                                                │1張     │            │
├──┼──────────────────────────────┼────┼──────┤
│133 │新食田各項進貨明細                                          │1份     │            │
├──┼──────────────────────────────┼────┼──────┤
│134 │異速館每月發票金額                                          │4張     │            │
├──┼──────────────────────────────┼────┼──────┤
│135 │新食田公司員工薪資本                                        │1份     │            │
├──┼──────────────────────────────┼────┼──────┤
│136 │異速館名額公告資料                                          │1份     │            │
├──┼──────────────────────────────┼────┼──────┤
│137 │新食田公司記事本                                            │3本     │            │
├──┼──────────────────────────────┼────┼──────┤
│138 │異速館器具進貨單                                            │1份     │            │
├──┼──────────────────────────────┼────┼──────┤
│139 │稽徵所營利事業證                                            │1份     │            │
└──┴──────────────────────────────┴────┴──────┘


司法院資訊處製作；財團法人民間司法改革基金會備份。
